---
title: "cargar data frames"
author: "Moises"
date: "22/2/2020"
output: html_document
---

## Leyendo tablas de datos
- read.table(): para definir un data frame a partir de una tabla de datos contenida en un fichero
    - Este fichero puede estar guardado en nuestro ordenador o bien podemos conocer su url. Sea cual sea el caso, se aplica la función al nombre del fichero o a la dirección entre comillas
```{r}

df = read.table("../Datas_frames/bears.dat") # Puedes facimente econtrar el archivo haciendo un tab dentro de la funcion en comillas dobles 
    
df
```

## Parámetros de read.table()
- header = TRUE: para indicar si la tabla que importamos tiene una primera fila con los nombres de las columnas. El valor por defecto es FALSE
- col.names = c(...): para especificar el nombre de las columnas. No olvidéis que cada nombre debe ir entre comillas
- sep: para especificar las separaciones entre columnas en el fichero (si no es un espacio en blanco). Si es así, hay que introducir el parámetro pertinente entre comillas
- dec: para especificar el signo que separa la parte entera de la decimal (si no es un punto. Si es así, hay que introducir el parámetro pertinente entre comillas
```{r}

df = read.table("../Datas_frames/bears.dat", header = TRUE) # De no haber cabecera en el dataframe, Se recomienda siempre dejarlo header = FALSE porque sino tomara como cabera, la primera fila
df

df = read.table("../Datas_frames/bears.dat", header = FALSE,col.names = c("uno","dos","tres","otros","otros","otros","otros","otros")) #Definiendo nuevos nombres de columnas
df

df = read.table("../Datas_frames/bears.dat", sep = "") #Para indicarle que la data viene separa por x parametro, por default sera vacio, ASEGURATE siempre de poner el separador que se supone debe ir 
df

df = read.table("../Datas_frames/bears.dat", dec = ".") #Para indicarle que la data de numeros decimales viene separada por un punto, coma o hashtag
df

students = read.table("http://www.public.iastate.edu/~maitra/stat501/datasets/morel.dat", col.names = c("technicalDisciplines","aptitude","maths", "language",
                "generalKnowledge"), header = TRUE) # Aqui estamos cargando un dataframe desde una url
head(students,5)


```

## Más parámetros de read.table()
- stringsAsFactors: para prohibir la transformación de las columnas de palabras en factores debemos usar stringsAsFactors=FALSE (ya que por defecto, R realiza dicha transformación)
- Para importar un fichero de una página web segura (cuyo url empiece con https), no podemos entrar directamente la dirección en read.table(); una solución es instalar y cargar el paquete RCurl y entonces usar la instrucción read.table (textConnection(getURL(“url ”)),...).
```{r}

df = read.table("../Datas_frames/olive.dat")
str(df)  #Por defecto R convierte en factor todo lo que es string 

df = read.table("../Datas_frames/olive.dat", stringsAsFactors = FALSE)
str(df) #por lo que se sino deseas eso, se recomienda siempre ponerlo en false

df = read.table("https://maitra.public.iastate.edu/stat501/datasets/olive.dat", stringsAsFactors = FALSE)
head(df,5) #por lo que se sino deseas eso, se recomienda siempre ponerlo en false




```

## Leyendo diferentes tipos de fichero
- read.csv(): para importar ficheros en formato CSV
- read.xls() o read.xlsx(): para importar hojas de cálculo tipo Excel u OpenOffice en formato XLS o XLSX, respectivamente. Se necesita el paquete xlsx
- read.mtb(): para importar tablas de datos Minitab. Se necesita el paquete foreign
- read.spss(): para importar tablas de datos SPSS. Se necesita el paquete foreign

NOTA: Los parametros son los mismos que los parametros de read.table
```{r}
df = read.csv("../Datas_frames/contacts.csv", stringsAsFactors = FALSE, sep = ",")
df[c(1:5),c(1:5)] #por lo que se sino deseas eso, se recomienda siempre ponerlo en false


```

## Exportando datos a ficheros
- write.table(df, file = ""): para exportar un data frame a un fichero
    - file = "": es donde indicaremos el nombre que queremos darle al fichero
    - Podemos usar el parámetro sep para indicar el símbolo de separación de columnas. Siempre entre comillas
    - También podemos utilizar el parámetro dec para indicar la separación entre la parte entera y decimal de los datos

```{r}

df_students = read.table("http://www.public.iastate.edu/~maitra/stat501/datasets/morel.dat", stringsAsFactors = FALSE, header = TRUE)

write.table(df_students, file = "../Datas_frames/data_students", dec = ".")
students2 = read.table("../Datas_frames/data_students", header = TRUE)
head(students2,5)
```

