---
title: "Chunks2"
author: "Moises"
date: "9/2/2020"
output: html_document
---

Ejemplo de chunk que evalua la funcion y guarda en "x" pero no muestra el resultado ('Hide' debe estar en comillas)
```{r nombre_chunk1, eval = TRUE, results = 'hide'}
x = sqrt(2) - exp(-2)
```

Ejemplo de markup, Valor por defecto. Nos muestra los resultados en el documento final línea a línea, encabezados por ##
```{r nombre_chunk2, eval = TRUE, results = 'markup'}
x = sqrt(2) - exp(-2)
y = sqrt(3) - exp(-3)

```

Ejemplo de asis, Nos devuelve los resultados línea a línea de manera literal en el documento final y el programa con el que se abre el documento final los interpreta como texto y formatea adecuadamente
```{r nombre_chunk3, eval = TRUE, results = 'asis'}
x = sqrt(2) - exp(-2)

y = sqrt(3) - exp(-3)
```

Ejemplo de hold, SOLO Muestra todos los resultados al final del bloque de código (No linea a linea)
```{r nombre_chunk4, eval = TRUE, results = 'hold'}
x = sqrt(2) - exp(-2)

y = sqrt(3) - exp(-3)

print(x)
```



