---
title: "Construyendo dataframes"
author: "Moises"
date: "22/2/2020"
output: html_document
---
## Construyendo data frames
- data.frame(vector_1,...,vector_n): para construir un data frame a partir de vectores introducidos en el orden en el que queremos disponer las columnas de la tabla
    - R considera del mismo tipo de datos todas las entradas de una columna de un data frame
    - Las variables tomarán los nombres de los vectores. Estos nombres se pueden especificar en el argumento de data.frame entrando una construcción de la forma nombre_variable = vector
    - rownames: para especificar los identificadores de las filas
    - También en esta función podemos hacer uso del parámetro stringsAsFactors para evitar la transformación de las columnas de tipo palabra en factores
```{r}
Algebra = c(1,2,0,5,4,6,7,5,5,8)
Analysis = c(3,3,2,7,9,5,6,8,5,6)
Statistics = c(4,5,4,8,8,9,6,7,9,10)
grades = data.frame(Alg = Algebra, An = Analysis, Stat = Statistics)
str(grades)

grades
```

## Parametros Construyendo data frames
- fix(d.f): para crear / editar un data frame con el editor de datos
- names(d.f): para cambiar los nombres de las variables
- row.names(d.f): para modificar los identificadores de las filas. Han de ser todos diferentes
- dimnames(d.f)=list(vec_nom_fil, vec_nom_col): para modificar el nombre de las filas y de las columnas simultáneamente
```{r}
Algebra = c(1,2,0,5)
Analysis = c(3,3,2,7)
Statistics = c(4,5,4,8)
genero = c("H","H","M","H")
grades = data.frame(Algebra = Algebra, Analysis = Analysis, Statistics = Statistics, genero = genero, stringsAsFactors = TRUE) # Con el parametro stringsAsFactors puedes convertir todos los strings en factores
str(grades)

names(grades)[1] = "math"
names(grades)

row.names(grades) = c("Pedro","Maria","Jose","Vane")
rownames(grades)
grades

dimnames(grades) = list(
c("Pe","Ma","Jo","Va"),
c("AL","AN","ST","GN")
)
grades

```

## Construyendo data frames
- d.f[núm_fila,] = c(...): para añadir una fila a un data frame
    - Las filas que añadimos de esta manera son vectores, y por tanto sus entradas han de ser todas del mismo tipo
    - Si no añadimos las filas inmediatamente siguientes a la última fila del data frame, los valores entre su última fila y las que añadimos quedarán no definidos y aparecerán como NA
    - Para evitar el problema anterior, vale más usar la función rbind() para concatenar el data frame con la nueva fila
```{r}

grades[5,] = rbind(grades,c(4,2,8,"M")) # Se recomienda usar mejor rbind
row.names(grades)[5] = c("Kiri")
grades

Calculus = c(5,4,6,2,4)
grades = cbind(grades, Calculus) #Añadiendo una nueva columna
grades

```

## Cambiando los tipos de datos
- as.character: para transformar todos los datos de un objeto en palabras
- as.integer: para transformar todos los datos de un objeto a números enteros
- as.numeric: para transformar todos los datos de un objeto a números reales
```{r}
grades$GN = as.character(grades$GN) #Converti la columna genero, de factor a string
grades

grades$Naturales = c(5,4,6,2,4) #Otra forma de agregar otra colunmna
grades
```



