---
title: "Datos cuantitativos 2"
author: "Moises"
date: "4/3/2020"
output: html_document
---
## Medidas de tendencia central
Las medidas de tendencia central son las que dan un valor representativo a todas las observaciones. Algunas de las más importantes son:
- La media aritmética o valor medio
- La mediana, que representa el valor central en la lista ordenada de observaciones.(Si n par, la medio de los dos datos centrales)
- La moda es el valor (o valores) de máxima frecuencia (absoluta o relativa, el resultado será el mismo).

```{r}

edad = c(15,18,25,40,30,29,56,40,13,27,42,23,11,26,25,32,30,40,33,29)

sort(edad)
table(edad)

mean(edad) #La media aritmética

median(edad) #La mediana

as.numeric(names(which(table(edad)==max(table(edad))))) #La moda

```

### La media aritmetica ponderada
es una medida de centralización. Consiste en otorgar a cada observación del conjunto de datos (X1,X2,…,XN) unos pesos (p1,p2,…,pN) según la importancia de cada elemento. Cuanto más grande sea el peso de un elemento, más importante se considera que es éste. 

La media ponderada tiene numerosas aplicaciones, por ejemplo, la nota de una asignatura donde el examen final tiene un peso mayor al de un trabajo. O en el cálculo del IPC (Índice de Precios de Consumo). El IPC es un indicador de los precios de los bienes y servicios básicos que consume la población. Para calcularlo, se otorga pesos a los diferentes bienes (pan, fruta, vivienda,…) y se calcula la media ponderada. 

```{r}
notas = c(5,10,8,9,7,9,10,7)
pesos_notas = c(1,2,2,3,3,2,2,1)

media_ponderada = sum(notas*pesos_notas)/sum(pesos_notas) #Media ponderada
media_ponderada

media_aritmetica = sum(notas)/length(notas) #Media aritmetica
media_aritmetica

```

### La media geometrica
La media geométrica (MG) de un conjunto de números estrictamente positivos (X1, X2,…,XN) es la raíz N-ésima del producto de los N elementos. Todos los elementos del conjunto tienen que ser mayores que cero. Si algún elemento fuese cero (Xi=0), entonces la MG sería 0 aunque todos los demás valores estuviesen alejados del cero. 

La media geométrica es útil para calcular medias de porcentajes, tantos por uno, puntuaciones o índices. Tiene la ventaja de que no es tan sensible como la media a los valores extremos.

```{r}

notas = c(5,10,8,9,7,9,10,7)

media_geometrica = prod(notas)^(1/length(notas)) #Media geometrica
media_geometrica

```

### La media armonica
De un conjunto de elementos no nulos (X1, X2,…,XN) es el recíproco de la suma de los recíprocos (donde 1/Xi es el recíproco de Xi)) multiplicado por el número de elementos del conjunto (N)

 La media armónica es la recíproca de la media aritmética. Los elementos del conjunto deben ser necesariamente no nulos. Esta media es poco sensible a los valores grandes y los infravalora respecto a la media aritmética, pero muy sensible a los valores próximos a cero, ya que los recíprocos 1/Xi son muy altos, por lo que les da más peso que en las medias aritmética y geométrica. Si algún valor fuese cero, la media armónica quedaría indeterminada.

Ésta no tiene un uso muy extenso en el mundo científico. Suele utilizarse principalmente para calcular la media de velocidades, tiempos o en electrónica. 

```{r}

media_armonica = length(notas)/sum(1/notas) #Media armonica
media_armonica
```

## Medidas de posición

Las medidas de posición estiman qué valores dividen las observaciones en unas determinadas proporciones.

Los valores que determinan estas posiciones son conocidos como los cuantiles.

Pensándolo de este modo, la mediana puede interpretarse como una medida de posición, debido a que divide la variable cuantitativa en dos mitades.

Dada una proporción p∈(0,1), el cuantil de orden p de una variable cuantitativa, Qp, es el valor más pequeño tal que su frecuencia relativa acumulada es mayor o igual a p.

Dicho de otro modo, si tenemos un conjunto de observaciones x1,…,xn
y los ordenamos de menor a mayor, entonces Qp será el número más pequeño que deja a su izquierda (incluyéndose a sí mismo) como mínimo a la fracción p de los datos. Es decir, p⋅n.

Así, ahora es más claro ver que la mediana vendría a ser Q0.5, el cuantil de orden 0.5.

### Ejemplo 3

Consideremos un experimento en el que lanzamos 50 veces un dado de 4 caras y obtenemos los siguientes resultados

```{r}

set.seed(260798)
dado = sample(1:4, 50, replace = TRUE)
set.seed(NULL)

length(dado)

dado = sort(dado) #Los ordenamos de menor a mayor
dado

```

```{r}

df.dado = data.frame(Puntuacion = 1:4,
                      Fr.abs = as.vector(table(dado)),
                      Fr.rel = as.vector(round(prop.table(table(dado)),2)),
                      Fr.acu = as.vector(cumsum(table(dado))),
                      Fr.racu = as.vector(round(cumsum(prop.table(table(dado))),2)))
df.dado

```

Si nos piden el cuantil Q0.3, sabemos que este es el primer elemento de la lista cuya frecuencia relativa acumulada es mayor o igual a 0.3. En este caso se corresponde con la puntuación 1.

Si nos piden el cuantil 0.5, en este caso seria el 2

#### Otro alternativa de solucion
También podríamos hallarlo de otro modo: fijándonos en la lista ordenada de puntuaciones, el cuantil Q0.3 sería el primer elemento de dicha lista tal que fuera mayor o igual que, como mínimo, el 30% de los datos. Si calculamos el 30% de 50, obtenemos que es 15. Esto lo que nos dice es que el cuantil que buscamos es el número que se encuentrae en la quinceava posición de la lista ordenada.

```{r}

dado[15]

```

### Cuantiles

Algunos cuantiles tienen nombre propio:

- Los cuartiles son los cuantiles Q0.25,Q0.5 y Q0.75. Respectivamente, son llamados primer, segundo y tercer cuartil. El primer cuartil, Q0.25, será el menor valor que es mayor o igual a una cuarta parte de las observaciones y Q0.75 el menor valor que es mayor o igual a tres cuartas partes de los datos observados.
- El cuantil Q0.5 es la mediana
- Los deciles son los cuantiles Qpcon p un múltiplo de 0.1.
- Los percentiles son los cuantiles Qp con p un múltiplo de 0.01.

Para calcular los cuantiles de orden p de una variable cualitativa x con R, se utiliza la instrucción quantile(x,p), la cual dispone de 9 métodos diferentes que se especifican con el parámetro type. El valor por defecto es type = 7 y no hace falta especificarlo

```{r}
set.seed(0)
dados2 = sample(1:6,15, replace = TRUE)
dados2

set.seed(NULL)

quantile(dados2,0.25) #Primer cuartil

quantile(dados2,0.8) 

```

## Medidas de dispersión

Las medidas de dispersión evalúan lo dispersos que están los datos. Algunas de las más importantes son:

- El rango o recorrido, que es la diferencia entre el máximo y el mínimo de las observaciones.

- El rango intercuartílico, que es la diferencia entre el tercer y primer cuartil, Q0.75−Q0.25

- La varianza, a la que denotaremos por s2, es la media aritmética de las diferencias al cuadrado entre los datos xi y la media aritmética de las observaciones, x¯. 

- La desviación típica es la raíz cuadrada positiva de la varianza, s=s2−−√

- La varianza muestral es la corrección de la varianza. La denotamos por s~2
y se corresponde con
s~2=nn−1s2=∑nj=1(xi−x¯)2n−1

- La desviación típica muestral, que es la raíz cuadrada positiva de la varianza muestral, s~=s~2−−√

###  Propiedades de la varianza.

- s2≥0. Esto se debe a que, por definición, es una suma de cuadrados de números reales.
- s2=0⟹xj−x¯=0 ∀j=1,…,n. En consecuencia, si s2=0, entonces todos los datos son iguales.
- s2=∑nj=1x2jn−x¯2. Es decir, la varianza es la media de los cuadrados de los datos menos el cuadrado de la media aritmética de esto

### Varianza y varianza muestral

La diferencia entre ambas definiciones viene por la interrelación entre la estadística descriptiva y la inferencial.

Por un lado, es normal medir cómo varían los datos cuantitativos mediante su varianza definida como la media aritmética de las distancias al cuadrado de los datos a su valor medio. No obstante, por otro lado, el conjunto de nuestras observaciones, por lo normal, será una muestra de una población mucho mayor y nos interesará estimar entre otras muchas cosas su variabilidad.

La varianza de una muestra suele dar valores más pequños que la varianza de la población, mientras que la varianza muestral tiende a dar valores alrededor de la varianza de la población.

Esta corrección, para el caso de una muestra grande no es notable. Dividir n entre n−1 en el caso de n ser grande no significa una gran diferencia y aún menos si tenemos en cuenta que lo que tratamos es de estimar la varianza de la población, no de calcularla de forma exacta.

En cambio, si la muestra es relativamente pequeña (digamos n<30), entonces la varianza muestral de la muestra aproxima significativamente mejor la varianza de la población que la varianza.

La diferencia entre desviación típica y desviación típica muestral es análoga.

Con R, calcularemos la varianza y la desviación típica muestrales. Con lo cual, si queremos calcular las que no son muestrales, tendremos que multiplicarlas por n−1n, donde n es el tamaño de la muestra. Lo veremos a continuación.

Nótese que tanto la varianza como la desviación típica dan una información equivalente. Entonces, es comprensible preguntarse por qué se definen ambas medidas si con una basta. Pues bien, las unidades de la varianza (metros, litros, años…), ya sea muestral o no, están al cuadrado, mientras que las de la desviación típica no.

## Medidas de dispersión con R

|  Medida de dispersión 	     | Instrucción                                 | 
|------------------------------|---------------------------------------------|
|  Valores mínimo y máximo     |  range(x)                                   | 
|  Rango                       |  diff(range(x))                             | 
|  Rango intercuartílico       |  IQR(x, type = ...)                         | 
|  Varianza muestral           |  var(x)                                     | 
|  Desviación típica muestral  |  sd(x)                                      | 
|  Varianza                    |  var(x)*(length(x)-1)/length(x)             | 
|  Desviación típica           |  sd(x)*sqrt((length(x)-1)/length(x))        | 

```{r}

range(dados2) #Valores mínimo y máximo 

diff(range(dados2)) #Rango

var(dados2) #Varianza muestral

sd(dados2) #Desviación típica muestral

var(dados2)*(length(dados2)-1)/length(dados2) #Varianza

sd(dados2)*sqrt((length(dados2)-1)/length(dados2))  #Desviación típica


```


 	
 	
 	
 	