---
title: "Datos cualitativos 5 - uso de dataframes"
author: "Moises"
date: "26/2/2020"
output: html_document
---

### Tablas a partir de data frames de variables cualitativas

Como ya hemos comentado en varias ocasiones, la manera natural de organizar datos multidimensionales en R es en forma de data frame.

Para ilustrarla, usaremos el fichero que se encuentra en el la carpeta de datos:

"data/EnergyDrink"

Este fichero consiste en una tabla de datos con la siguiente información sobre 122 estudiantes de una Universidad de España: su sexo (variable sexo), el estudio en el que están matriculados (variable estudio) y si consumen habitualmente bebidas energéticas para estudiar (variable bebe).

```{r}

Beb_Energ=read.table("../data/EnergyDrink",header=TRUE)
str(Beb_Energ)
head(Beb_Energ,4)
```

### Summary()
Aplicando la función summary() a un data frame de variables cualitativas, obtenemos, a modo de resumen, una tabla con las frecuencias absolutas de cada variable.
```{r}
summary(Beb_Energ) #Las frecuencias por columna
```

Esta tabla sólo sirve para ver la información, porque sus entradas son palabras.

```{r}
summary(Beb_Energ)[,2]
```

Para calcular en un solo paso la table de cada variable, podemos usar la función apply() de la manera siguiente:
```{r}
apply(Beb_Energ, MARGIN=2, FUN=table) #Por alguna razon solo funcionacon margin = 2
```

De esta manera, obtenemos una list cuyas componentes son las tablas que queríamos.
```{r}
apply(Beb_Energ,MARGIN=2,FUN=table)$sexo #La frecuencia de la poblacion por sexo

apply(Beb_Energ,MARGIN=2,FUN=table)$estudio #La frecuencia de la poblacion por estudio

table(Beb_Energ$sexo)#ALTERNATIVA: La frecuencia de la poblacion por sexo

table(Beb_Energ$estudio)#ALTERNATIVA: La frecuencia de la poblacion por sexo

```

Si aplicamos la función table() a un data frame de variables cualitativas, obtenemos su tabla de frecuencias absolutas, con las variables ordenadas tal y como aparecen en el data frame.
```{r}

table(Beb_Energ) #Esto traera una frecuencia tridimensional

ftable(Beb_Energ) #Esto traera una frecuencia tridimensional

aperm(table(Beb_Energ), perm=c("sexo","estudio","bebe")) #Esto traera una frecuencia tridimensional modificada

table(Beb_Energ[c(1,3)]) #Esto me traera solo la primera y tercera variable

```

