---
title: "Datos cuallitativos 8 - examen"
author: "Moises"
date: "1/3/2020"
output: html_document
---

Instalad y cargad el paquete MASS. Encontraréis una tabla de datos llamada birthwt sobre factores que pueden incidir en el peso de los niños al nacer. Con str() y head(), explorad la estructura, y con help(), mirad el significado de cada variable.

```{r}
library(MASS)

```

1. Utiliza str() y head() para explorar la estructura, y con help(), mirar el significado de cada variable.

```{r}

df_bebes = birthwt

str(df_bebes)

head(df_bebes)

```

2. Calcula una tabla de frecuencias relativas marginales de los pares (raza de la madre, peso inferior a 2.5 kg o no) que permita ver si la raza de la madre influye en el peso del bebé. 

```{r}

df_bebes$bwt[df_bebes$bwt < 2500] = 0
df_bebes$bwt[df_bebes$bwt >= 2500] = 1

madre_raza = as.factor(df_bebes$race)
madre_raza = factor(madre_raza, levels = c(1,2,3), labels = c("Blanca","Negra","Otro"))

peso_bebe = as.factor(df_bebes$bwt)
peso_bebe = factor(peso_bebe, levels = c(1,0), labels = c("Mayor o igual a 2.5 KG","Menor a 2.5 KG"))

prop.table(table(madre_raza,peso_bebe),margin = 1)

#Aqui se puede ver que normalmente los bebes de madres blancas suelen nacer con un peso mayor a 2.5KG a difernecia de otras razas

```


3. Dibuja un diagrama de mosaico de la tabla del ejercicio anterior.
```{r}

plot(table(madre_raza,peso_bebe), main="Gráfico de mosaico de las variables
     \"Raza de la madre\" y \"Peso del bebe\"",col=c("green","red"))

```

4. Dibuja un diagrama bidimensional de barras, con las barras organizadas en bloques, que permita visualizar la información de los ejercicios anteriores. Aprovecha para nombres adecuados a los bloques, colores a las barras, y añadir una leyenda que explique qué representa cada barra. 
```{r}

barplot(prop.table(table(madre_raza,peso_bebe),margin = 1),beside=TRUE,legend.text = TRUE,col=c("white","black","blue"), ,ylim=c(0,0.90))


```

5. ¿Se puede obtener alguna conclusión de la tabla y el diagrama de barras anterior? Argumenta tu respuesta

```{r}

relacion_raza_peso = prop.table(table(madre_raza,peso_bebe),margin = 1)

diferencia_blanca_negra = round((relacion_raza_peso["Blanca","Mayor o igual a 2.5 KG"] - relacion_raza_peso["Negra","Mayor o igual a 2.5 KG"])*100,2)

diferencia_blanca_otro = round((relacion_raza_peso["Blanca","Mayor o igual a 2.5 KG"] - relacion_raza_peso["Otro","Mayor o igual a 2.5 KG"])*100,2)
  
```


Ahi se puede ver que normalmente los bebes de madres blancas suelen nacer con un peso mayor a 2.5KG. De hecho en comparacion con las madres negras suele ser un  `r diferencia_blanca_negra`% mas y en relacion a las otras razas suele ser un `r diferencia_blanca_otro`% mas

6. Repite los cuatro ejercicios anteriores para los pares (madre fumadora o no, peso inferior a 2.5 kg o no) y para los pares (madre hipertensa o no, peso inferior a 2.5 kg o no.
```{r}

df_bebes = birthwt

df_bebes$bwt[df_bebes$bwt < 2500] = 0
df_bebes$bwt[df_bebes$bwt >= 2500] = 1

madre_fumadora = as.factor(df_bebes$smoke)
madre_fumadora = factor(madre_fumadora, levels = c(1,0), labels = c("SI fuma","NO fuma"))

madre_hipertensa = as.factor(df_bebes$ht)
madre_hipertensa = factor(madre_hipertensa, levels = c(1,0), labels = c("Es hipertensa","NO es hipertensa"))

peso_bebe = as.factor(df_bebes$bwt)
peso_bebe = factor(peso_bebe, levels = c(1,0), labels = c("Mayor o igual a 2.5 KG","Menor a 2.5 KG"))

##Ejercicio 6.1 
prop.table(table(madre_fumadora,peso_bebe),margin = 1) #Relacion madre fumadora con peso del bebe
prop.table(table(madre_hipertensa,peso_bebe),margin = 1) #Relacion madre hipertensa con peso del bebe

#Aqui se puede ver que normalmente los bebes de madres blancas suelen nacer con un peso mayor a 2.5KG a difernecia de otras razas


```

```{r}

##Ejercicio 6.2

plot(table(madre_fumadora,peso_bebe), main="Gráfico de mosaico de las variables
     \"Madre fumadora\" y \"Peso del bebe\"",col=c("green","red"))

plot(table(madre_hipertensa,peso_bebe), main="Gráfico de mosaico de las variables
     \"Madre hipertensa\" y \"Peso del bebe\"",col=c("green","red"))

```

```{r}

##Ejercicio 6.3 

barplot(prop.table(table(madre_fumadora,peso_bebe),margin = 1),beside=TRUE,legend.text = TRUE, ylim=c(0,0.90))

barplot(prop.table(table(madre_hipertensa,peso_bebe),margin = 1),beside=TRUE,legend.text = TRUE, ylim=c(0,0.90))

```

```{r}

##Ejercicio 6.4

relacion_raza_fuma = prop.table(table(madre_fumadora,peso_bebe),margin = 1)

diferencia_blanca_negra_fuma = round((relacion_raza_fuma["NO fuma","Mayor o igual a 2.5 KG"] - relacion_raza_fuma["SI fuma","Mayor o igual a 2.5 KG"])*100,2)


relacion_raza_hipertensa = prop.table(table(madre_hipertensa,peso_bebe),margin = 1)

diferencia_blanca_negra_hiper = round((relacion_raza_hipertensa["NO es hipertensa","Mayor o igual a 2.5 KG"] - relacion_raza_hipertensa["Es hipertensa","Mayor o igual a 2.5 KG"])*100,2)



```

Ahi se puede ver que normalmente los bebes de madres NO fumadoras en comparacion con las madres fumadoras, en un `r diferencia_blanca_negra_fuma`% mas de las ocasiones suelen nacer con bebes mayores a 2.5 KG

y tambien se puede ver que normalmente los bebes de madres NO hipertensas en comparacion con las madres hipertensas, en un `r diferencia_blanca_negra_hiper`% mas de las ocasiones suelen nacer con bebes mayores a 2.5 KG

7. Calcula una tabla de frecuencias relativas marginales de las ternas (raza de la madre, madre fumadora o no, peso inferior a 2.5 kg o no) que permita ver si la raza de la madre y su condición de fumadora o no fumadora influyen en el peso del bebé. 

```{r}

ftable(prop.table(table(madre_fumadora,madre_raza,peso_bebe),margin = c(1,2))) #Se puede ver como las mas propensas a tener hijos menor a 2.5KG son las madres negras que fuman mientras las que son menos propensas, son las madres blancas que no fuman


```

8.Dibuja un diagrama de mosaico de la tabla del ejercicio anterior.
```{r}
plot(prop.table(table(madre_fumadora,madre_raza,peso_bebe),margin = 3), main="que permita ver si la raza de la \nmadre y su condición de fumadora o no \nfumadora influyen en el peso del bebé")
```

