---
title: "Datos cuantitativos agrupados 4 - Historigramas"
author: "Moises"
date: "14/3/2020"
output: html_document
---

## Histogramas

La mejor manera de representar datos agrupados es mediante unos diagramas de barras especiales conocidos como histogramas.

En ellos se dibuja sobre cada clase una barra cuya área representa su frecuencia. Podéis comprobar que el producto de la base por la altura de cada barra es igual a la frecuencia de la clase correspondiente.

## El uso de histogramas

Si todas las clases tienen la misma amplitud, las alturas de estas barras son proporcionales a las frecuencias de sus clases, con lo cual podemos marcar sin ningún problema las frecuencias sobre el eje vertical. Pero si las amplitudes de las clases no son iguales, las alturas de las barras en un histograma no representan correctamente las frecuencias de las clases.

En este último caso, las alturas de las barras son las necesarias para que el área de cada barra sea igual a la frecuencia de la clase correspondiente y como las bases son de amplitudes diferentes, estas alturas no son proporcionales a las frecuencias de las clases, por lo que no tiene sentido marcar las frecuencias en el eje vertical

## El uso de histogramas

Los histogramas también son utilizados para representar frecuencias acumuladas de datos agrupados. En este caso, las alturas representan las frecuencias independientemente de la base debido a que éstas deben ir creciendo.

## Interpretación de los histogramas

El eje de las abcisas representa los datos. Aquí marcamos los extremos de las clases y se dibuja una barra sobre cada una de ellas. Esta barra tiene significados diferentes en función del tipo de histograma, pero en general representa la frecuencia de su clase

- Histograma de frecuencias absolutas: la altura de cada barra es la necesaria para que el área de la barra sea igual a la frecuencia absoluta de la clase. Las amplitudes de las clases pueden ser todas iguales o no. En el primer caso, las alturas son proporcionales a las frecuencias. En el segundo caso, no existe tal proporcionalidad. De todas formas, sea cual sea el caso, conviene indicar de alguna forma la frecuencia que representa cada barra.
- Histograma de frecuencias relativas: la altura, densidad, de cada barra es la necesaria para que el área sea igual a la frecuencia relativa de la clase. La suma de todas las áreas debe ser 1. De nuevo, conviene indicar de alguna forma la frecuencia que representa cada barra.
- Histogramas de frecuencias acumuladas: las alturas de las barras son iguales a las frecuencias acumuladas de las clases, independientemente de su amplitud.

##Frecuencias nulas

No es conveniente que en un histograma aparezcan clases con frecuencia nula, exceptuando el caso en que represente poblaciones muy diferentes y separadas sin individuos intermedios.

Si apareciesen clases vacías, convendría utilizar un número menor de clases, o bien unir las clases vacías con alguna de sus adyacentes. De este último modo romperíamos nuestro modo de trabajar con clases de la misma amplitud.

## Dibujando histogramas con R

Lo hacemos con la función hist, la cual ya conocemos. Su sintaxis es

hist(x, breaks=..., freq=..., right=..., ...)

- x: vector de los datos
- breaks: vector con los extremos de los intervalos o el número k de intervalos. Incluso podemos indicar, entre comillas, el método que deseemos para calcular el número de clases: "Scott", "Sturges"… Eso sí, para cualquiera de las dos últimas opciones, no siempre obtendréis el número deseado de intervalos, puesto que R lo considerará solo como sugerencia. Además, recordad que el método para calcular los intervalos es diferente al de la función cut. Por tanto, se recomienda hacer uso de la primera opción.
- freq=TRUE, que es su valor por defecto, produce el histograma de frecuencias absolutas si los intervalos son todos de la misma amplitud y de frecuencias relativas en caso contrario. freq=FALSE nos produce siempre el de frecuencias relativas.
- right funciona exactamente igual que en la función cut.
- include.lowest = TRUE también funciona exactamente igual que en la función cut.
- También podéis utilizar los parámetros de la función plot que tengan sentido

hist titula por defecto los histogramas del siguiente modo: "Histogram of" seguido del nombre del vector de datos. No suele quedar muy bien si no estamos haciendo nuestro análisis en inglés.

Recordemos que el parámetro plot igualado a FALSE no dibujaba, pero sí calculaba el histograma.

La función hist contiene mucha información en su estructura interna

- breaks contiene el vector de extremos de los intervalos: L1,…,Lk+1

- mids contiene los puntos medios de los intervalos, lo que nosotros consideramos las marcas de clase: X1,…,Xk
- counts contiene el vector de frecuencias absolutas de los intervalos: n1,…,nk
- density contiene el vector de las densidades de los intervalos. Estas se corresponden con las alturas de las barras del histograma de frecuencias relativas. Recordemos, la densidad de un intervalo es su frecuencia relativa divida por su amplitud.

#### Aquí os dejamos una función útil para calcular histogramas de frecuencias absolutas más completos:

```{r}

crabs = read.table("../data/datacrab.txt", header = TRUE)
str(crabs)

cw = crabs$width

histAbs = function(x,L) {
  h = hist(x, breaks = L, right = FALSE, freq = FALSE,
           yaxt = "n", col = "lightgray", 
           main = "Histograma de frecuencias absolutas", 
           xlab = "Intervalos y marcas de clase",ylab = "Frecuencias absolutas")
  #axis(1, at = L) Esto por alguna razon ya no hace nada
  text(h$mids, h$density/2, labels=h$counts, col="purple") 
  rug(x)

#e yaxt="n" especifican que, por ahora, la función no dibuje los ejes de abcisas y ordenadas, respectivamente.
  
  #axis(i, at=...) dibuja el eje correspondiente al valor de i con marcas en los lugares indicados por el vector definido mediante at. Si i=1, el de abcisas; si i=2, el de ordenadas.
  
  #la función rug, la cual permite añadir al histograma una "alfombra" con marcas en todos los valores del vector, donde el grosor de cada marca es proporcional a la frecuencia del valor que representa.
}


histAbs(cw,8)
```


Os habréis fijado que con freq = FALSE en realidad hemos dibujado un histograma de frecuencias relativas, pero al haber omitido el eje de ordenadas, da lo mismo. En cambio, sí que nos ha sido útil para poder añadir, con la función text, la frecuencia absoluta de cada clase sobre el punto medio de su intervalo, los valores h$mids y a media algura de su barra, correspondiente a h$density gracias a que, con freq = FALSE estas alturas se corresponden con la densidad.

Otra forma de indicar las frecuencias absolutas de las barras es utilizar la función rug, la cual permite añadir al histograma una "alfombra" con marcas en todos los valores del vector, donde el grosor de cada marca es proporcional a la frecuencia del valor que representa.

Existe la posibilidad de añadir un poco de ruido a los datos de un vector para deshacer posibles empates. Esto lo conseguimos combinando la función rug con jitter.

#### Aquí os dejamos una función útil para calcular histogramas de frecuencias absolutas acumuladas más completos:
```{r}
histAbsCum = function(x,L) {
  h = hist(x, breaks = L, right = FALSE , plot = FALSE) 
  h$density = cumsum(h$density)
  plot(h, freq = FALSE, yaxt = "n", col = "lightgray", 
       main = "Histograma de frecuencias\nabsolutas acumuladas", xlab = "Intervalos", 
       ylab = "Frec. absolutas acumuladas")
  #axis(1, at = L) Esto por alguna razon ya no hace nada
  text(h$mids, h$density/2, labels = cumsum(h$counts), col = "purple") 
  rug(x)
  rug(jitter(x))

  #La diferencia con la funcion anterior es que en vez de dibujar el histograma desde la funcion hist() lo vamos a dibujar desde la funcion plot porque vamos primero a modificar 'h$density = cumsum(h$density)' y luego hacer esto en text() 'labels = cumsum(h$counts)'
  
  #Tambien hacemos uso del parametro jitter para destacar mas, las zonas del grafico donde hay mas frecuencia
}

notas = sample(c(1:10),50,replace = TRUE ) 
notas = c(notas,c(7.2,7.2,7.2,7.2,7.2,7.2,7.2,7.2,7.2,7.2,7.2,7.2,7.2,7.2,7.4,7.2,7.9,7.6,7.3,7.5,7.5,7.3)) #rep me permite repetir un numero tantas x veces y convertirlo en vector
notas

histAbsCum(notas,10)

```

Con la función anterior, lo que hacemos es, en primer lugar, producir el histograma básico de los datos, sin dibujarlo para a continuación modificar la componente density para que contenga las sumas acumuladas de esta componente del histograma original.

Seguidamente, dibujamos el nuevo histograma resultante, aplicando la función plot. Es aquí donde debemos especificar los parámetros y no en el histograma original.

Finalmente, añadimos el eje de abcisas y las frecuencias acumuladas en color lila.

## Histogramas de frecuencias relativas

En estos histogramas, es común superponer una curva que estime la densidad de la distribución de la variable cuantitativa definida por la característica que estamos midiendo.

La densidad de una variable es una curva cuya área comprendida entre el eje de las abcisas y la propia curva sobre un intervalo es igual a la fracción de individuos de la población que caen dentro de ese intervalo.

Para hacernos una idea visual, imaginad que vais aumentando el tamaño de la muestra a la vez que agrupáis los datos en un conjunto cada vez mayor de clases. Si el rango de los datos se mantiene constante, la amplitud de las clases del histograma irá menguando. Además, cuando n
, el tamaño de la muestra, tiende a infinito, los intervalos tienden a ser puntos y, a su vez, las barras tienden a ser líneas verticales. Pues bien, los extremos superiores de estas líneas serán los que dibujen la densidad de la variable.

## La densidad

Campana de Gauss Es la densidad más famosa: la Campana de Gauss Ésta se corresponde con una variable que siga una distribución nomal.

La forma de la campana depende de dos parámetros: el valor medio, μ
, y su desviación típica, σ.

## Dibujando la curva de densidad

Existen muchos métodos con los cuales estimar la densidad de distribución a partir de una muestra.

Una de ellas es mediante la función density de R. Al aplicarla a un conjunto de datos, produce una list que incluye los vectores x e y que continen la primera y segunda coordenadas, respectivamente, de 512 puntos de la forma (x,y)

sobre la curva de densidad estimada.

Aplicando plot o lines a este resultado según pertoque, obtenemos la representación gráfica de esta curva.

#### Aquí os dejamos una función útil para calcular histogramas de frecuencias relativas más completos:
```{r}
histRel = function(x,L) {
  h = hist(x, breaks=L, right=FALSE , plot=FALSE)
  t = round(1.1*max(max(density(x)[[2]]),h$density),2) 
  plot(h, freq = FALSE, col = "lightgray", 
       main = "Histograma de frec. relativas\ny curva de densidad estimada", 
       ylim=c(0,t), xlab="Intervalos", ylab="Densidades")
  #axis(1, at = L) Esto por alguna razon ya no hace nada
  text(h$mids, h$density/2, labels = round(h$counts/length(x),2), col = "blue")
  lines(density(x), col = "purple", lwd = 2) 
  rug(x)
}

histRel(cw,8)

```

##Histogramas de frecuencias relativas acumuladas

En este último tipo de histograma, se suele superponer una curva que estime la función de distribución de la variable definida por la característica que estamos midiendo.

Esta función de distribución, en cada punto nos da la fracción de individuos de la población que caen a la izquierda de este punto: su frecuencia relativa acumulada.

En general, la función de distribución en un valor determinado se obtiene hallando el área de la función de densidad que hay a la izquierda del valor.

#### Aquí os dejamos una función útil para calcular histogramas de frecuencias relativas acumuladas más completos:
```{r}
histRelCum = function(x,L){
  h = hist(x, breaks = L, right = FALSE , plot = FALSE)
  h$density = cumsum(h$counts)/length(x) #Esto creara la frecuencia relativa acumulada porque esta dividiendo la frec.abs. entre el total de elementos y haciendo cumsum
  plot(h, freq = FALSE, #freq = FALSE para hacer que las freq sean relativas 
      main = "Histograma de frec. rel. acumuladas\n y curva de distribución estimada", 
      col = "lightgray", xlab = "Intervalos", 
      ylab = "Frec. relativas acumuladas") 
  #axis(1, at = L) Esto por alguna razon ya no hace nada
  text(h$mids, h$density/2, labels = round(h$density ,2), col = "blue")
  dens.x = density(x)
  dens.x$y = cumsum(dens.x$y)*(dens.x$x[2]-dens.x$x[1]) #Esto no entiendo porque es asi
  lines(dens.x,col = "purple",lwd = 2)
  rug(x)
  rug(jitter(x))
}

histRelCum(notas,10)

```

## Ejercicio 

Vamos a seguir trabajando con nuestra variable cw y, esta vez, lo que haremos será calcular histogramas de todas las formas explicadas anteriormente.
```{r}
L = 10
hist_crabs = hist(cw, breaks = L, right = FALSE, plot=FALSE)

plot(hist_crabs, main = "Histograma de las anchuras de los cangrejos") #Grafico

hist_crabs$breaks #Intervalos

hist_crabs$counts #Frecuencias

hist_crabs$density #desidades

hist_crabs$mids #Puntos medio o marcas de clase

hist_crabs$xname #Nombre del eje x

histAbs(cw,L) #Utilizando la funcion anterior de frec.abs.

histAbsCum(cw,L) #Utilizando la funcion anterior de frec.abs.acum.

str(density(cw)) #A continuación, calculamos la densidad de cw y la representamos con histRel

histRel(cw,L)

```

La curva de densidad que hemos obtenemos en este gráfico tiene una forma de campana que nos recuerda la campana de Gauss. Para explorar este parecido, vamos a añadir al histograma la gráfica de la función densidad de una distribución normal de media y desviación típica las del conjunto de datos original

Así, aplicando las instrucciones siguientes, acabamos obteniendo
```{r}
histRel(cw,L)
curve(dnorm(x, mean(cw), sd(cw)), col="cyan4", lty=4, lwd=2,add=TRUE) #Esto se utiliza para que comparemos ambas curvas y veamos que tan 'normal' es la distribucion del vector que estamos analizando
legend("topright", lwd=c(2,2), lty=c(1,4), col=c("purple","cyan4"),
       legend=c("densidad estimada","densidad normal"))
```

Dibujamos el histograma con histRelCum.
```{r}
histRelCum(cw,L)
```

