---
title: "Datos cuantitativos 3"
author: "Moises"
date: "4/3/2020"
output: html_document
---
## Función summary()

La función summary aplicada a un vector numérico o a una variable cuantitativa nos devuelve un resumen estadístico con los valores mínimo y máximo del vector, sus tres cuartiles y su media.

Al aplicar esta función a un data frame, esta se aplica a todas sus variables de forma simultánea. De este modo, podemos observar rápidamente si hay diferencias notables entre sus variables numéricas.
```{r}
cangrejos = read.table("../data/datacrab.txt", header = TRUE) #Cargamos el data frame
cangrejos = cangrejos[-1] #Eliminamos la primera columna
summary(cangrejos) #Aplicamos la función summary
```

## Ejemplo 5
Si nos interesase comparar numéricamente los pesos y las anchuras de los cangrejos con 3 colores con los que tienen 5 colores, utilizaríamos las siguientes instrucciones:
```{r}
summary(subset(cangrejos, color == 3,c("weight","width")))

summary(subset(cangrejos, color == 5,c("weight","width")))
```

## La función by()

La función by() se utiliza para aplicar una determinada función a algunas columnas de un data frame segmentándolas según los niveles de un factor.

La sintaxis de esta función es by(columnas, factor, FUN = función).

Con lo cual, haciendo uso de la función by y especificando FUN = summary, podremos calcular el resumen estadístico anteriormente comentado a subpoblaciones definidas por los niveles de un factor.

## Ejemplo 6

Para este ejemplo, haremos uso del famoso dataset iris.

Si nos interesase calcular de forma rápida y sencilla las longitudes de sépalos y petalos en función de la especie, necesitaríamos hacer uso de la instrucción mostrada a continuación.

Por motivos de espacio, no se muestran los resultados proporcionados por R.
```{r}
by(iris[,c(1,3)], iris$Species, FUN = summary)
```

## Función aggregate()

Tanto la función by como la función aggregate son equivalentes. No obstante, los resultados se muestran de forma diferente en función de cual utilicemos.

En el caso del ejemplo anterior, convenía más hacer uso de la función by.

Podéis comprobarlo introduciendo por consola la siguiente instrucción:


```{r}
aggregate(cbind(Sepal.Length,Petal.Length)~Species, data=iris, FUN=summary)

```

## NA

La mayoría de las funciones vistas a lo largo de este tema no funcionan bien con valores NA.

Para no tenerlos en cuenta a la hora de aplicar estas funciones, hay que especificar el parámetro na.rm = TRUE en el argumento de la función.

```{r}
dados2 = sample(1:6,15, replace = TRUE)
dadosNA = c(dados2,NA)
dadosNA

mean(dadosNA)

mean(dadosNA, na.rm = TRUE)
sd(dadosNA, na.rm = TRUE)
sum(dadosNA, na.rm = TRUE)

```

## Diagramas de caja

El conocido diagrama de caja o box plot es un tipo de gráfico que básicamente, remarca 5 valores estadísticos:

- La mediana, representada por la línea gruesa que divide la caja
- El primer y tercer cuartil, que son los lados inferior y superior, respectivamente. De este modo, la altura de la caja es el rango intercuantílico
- Los extremos, los valores binf,bsup, son los bigotes (whiskers) del gráfico. Si m y M son el mínimo y máximo de la variable cuantitativa, entonces los extremos se calculan del siguiente modo:
binf=max{m,Q0.25−1.5(Q0.75−Q0.25)}
bsup=min{M,Q0.75+1.5(Q0.75−Q0.25)}
- Valores atípicos o outliers, que son los que están más allá de los bigotes. Se marcan como puntos aislados.

## Más sobre los bigotes

Por su definición, concluimos que los bigotes marcan el mínimo y máximo de la variable cuantitativa, a no ser que haya datos muy alejados de la caja intercuantílica.

En tal caso, el bigote inferior marca el valor 1.5 veces el rango intercuantílico por debajo de Q0.25, mientras que el superior marca el valor 1.5 veces el rango intercuantílico por encima de Q0.75


## La función boxplot

La instrucción boxplot() dibuja diagramas de caja en R.
```{r}
boxplot(dados2, main = "Un diagrama de caja")
```


## La función boxplot

También podemos dibujar diversos diagramas de caja en un mismo gráfico. De este modo, se pueden comparar con mayor facilidad:

```{r}
dados1 = sample(1:6,15, replace = TRUE)
dados2 = sample(1:6,15, replace = TRUE)
dados3 = sample(1:6,15, replace = TRUE)

dados1
dados2
dados3

boxplot(dados1,dados2,dados3)
```


## La función boxplot

Además, podemos dibujar el diagrama de caja de todas las variables de un data frame en un solo paso aplicando la instrucción boxplot(data.frame).

La mayoría de veces, dicho gráfico no será del todo satisfactorio. Dibujar diagramas de factores no tiene sentido alguno. Estos gráficos se pueden manipular incluyendo solo las variables de interés, cambiando los nombres…

Veamos un ejemplo:
```{r}
body = read.table("../data/bodyfat.txt", header = TRUE)
boxplot(body)
```

```{r}
boxplot(body[,7:9], names = c("Pecho", "Abdomen", "Cadera")) #Aqui estoy sacando todas las filas pero de solo las columnas 7,8,9
```

## La función boxplot

Agrupar varios diagramas de caja en un solo gráfico tiene por objetivo poder compararlos visualmente, lo cual tiene sentido cuando las variables tienen significados parecidos o cuando comparamos una misma variable de poblaciones distintas.

La mayoría de las veces, querremos comparar diagramas de cajas de una misma variable cuantitativa segmentada por los niveles de un factor.

La sintaxis de la instrucción para dibujar en un único gráfico los diagramas de caja de una variable numérica de un data frame en función de los niveles de un factor del mismo data frame es boxplot(var.numérica~factor, data = data frame)

```{r}
boxplot(circumference~Tree, data = Orange, ylab = "Circunferencia del tronco (mm)", 
        main = "Boxplot de los naranjos en función del tipo de árbol")
```

## Parámetros de la función boxplot

Todos los parámetros de la función plot() que tengan sentido pueden ser utilizados en los argumentos de la función boxplot().

Aparte, la función boxplot() dispone de algunos parámetros específicos, de los cuales mencionaremos:

- notch igualado a TRUE añade una muesca en la mediana de la caja. Si se da el caso en que las muescas de dos diagramas de cajas no se solapan, entonces con alto grado de confianza, concluimos que las medianas de las poblaciones correspondientes son diferentes.

```{r}
boxplot(Sepal.Width~Species, data = iris, ylab = "Anchura del sétalo (cm)",
        notch = TRUE, col = c("cyan","cyan2","cyan4"),
        main = "Boxplot de iris")
```

Si quisiéramos marcar de alguna forma en un diagrama de caja, cosa que puede ser muy útil en ocasiones, la media aritmética de la variable correspondiente, podríamos hacerlo mediante la función points:

```{r}
boxplot(Sepal.Width~Species, data = iris, ylab = "Anchura del sétalo (cm)")
medias = aggregate(Sepal.Width~Species, data = iris, FUN = mean)
points(medias, col = "pink", pch = 15)
```
La primera instrucción del chunk anterior genera el diagrama de cajas de las anchuras de los sépalos en función de la especie. Por su parte, la segunda instrucción lo que hace es calcular las medias aritméticas de las anchuras según la especie. Finalmente, la tercera instrucción lo que hace es añadir al diagrama un punto cuadrado a cada caja en la ordenada correspondiente a su media aritmética.


## La estructura interna de boxplot

Como ya sabemos, podemos estudiar la función interna de algunos objetos con la función str.

Dicha función aplicada a un boxplot, nos produce una list. Podéis ver esta list si introducís por consola la siguiente instrucción: str(boxplot(circumference~Tree, data = Orange)) Destacaremos dos de sus componenetes aquí:

- stats nos devuelve los valores binf, Q0.25, Q0.5, Q0.75, bsup

- out nos retorna los valores atípicos. En caso de haber diversos diagramas en un plot, la componente group nos indica a qué diagramas pertenecen estos ouliers.

```{r}
str(boxplot(Sepal.Width~Species, data = iris))
# stats nos devuelve los valores binf, Q0.25, Q0.5, Q0.75, bsup de cada variable
# n es igual a la cant de individuos analizados por variable
# out nos retorna los valores atípicos. En caso de haber diversos diagramas en un plot, la componente group nos indica a qué diagramas pertenecen estos ouliers.
# group nos indica a qué diagramas pertenecen estos ouliers (el index)
# names devuelve los nombres de las variables utilizadas

boxplot(Sepal.Width~Species, data = iris)$stats #Si solo deseas sacar los stats u otro valor del generado en str()


```

## Ejercicio: Análisis de spray insecticida

Cargamos los datos del data set de `R` llamado `InsectSprays`
```{r}
data = InsectSprays
head(data)
str(data)
```

```{r}
by(data$count, data$spray, FUN = summary)
```

```{r}
aggregate(count~spray, data = data, FUN = sd)
```

```{r}
boxplot(count~spray, data = data, col = "lightgreen",
        xlab = "Tipo de Spray", ylab = "Insectos muertos")
```

