---
title: "Datos cualitativos 7 - Ejemplo final"
author: "Moises"
date: "28/2/2020"
output:
  html_document: default
  pdf_document: default
---

## Un ejemplo final

Vamos a llevar a cabo un análisis completo de un ejemplo con lo que hemos aprendido en esta lección y aprovecharemos para aprender algo nuevo.

El objeto de datos HairEyeColor que lleva predefinido R es una tabla de frecuencias absolutas de tres variables cualitativas: color de cabello (Hair), color de los ojos (Eye) y sexo (Sex).

Vamos a extraer de esta tabla una tabla bidimensional de frecuencias absolutas de las variables Eye y Hair, sin distinguir según el sexo. La manera más sencilla de obtener esta tabla es sumando las subtablas de frecuencias para hombres y mujeres, y aplicando as.table() al resultado para transformarlo en una table por si no lo es.

Vamos a traducir al castellano los nombres de las variables de esta tabla y de sus niveles. Esto lo podemos llevar a cabo en un solo paso con la función dimnames() que ya usamos sobre data frames. El resultado de aplicar esta función a una table es una list cuyas componentes son los niveles de cada variable.

## Ejercicio 1
Proceso para juntar el color de ojos y pelo sin tener en cuenta el sexo, osea llevarla de tridimensional a bidimensional

```{r}

HEC = HairEyeColor #Guardamos HairEyeColor en una variable

dimnames(HEC) #Aqui se puede ver cada variable con sus niveles

male_table = HEC[,,"Male"] #Filtro solo los datos de los hombres y los guardo
female_table = HEC[,,"Female"] #Filtro solo los datos de las mujeres y los guardo

HEC_table = male_table+female_table #Junto las dos tablas y listo

HEC_table
```

## Ejercicio 2. 
Redefinid dicha list para tener los niveles de los factores en castellano

```{r}

dimnames(HEC_table) #Con dimnames podremos generar una lista de HEC_table dimnames con sus factores y niveles

dimnames(HEC_table) = list(
   Pelo = c("Negro","Marron","Pelirrojo","Rubio"),
  Ojos = c("Marrones","Azules","Cremas","Verdes")
) #Por lo que podemos redefinir dicha lista con los nuevos valores

dimnames(HEC_table) # Y listo

```
## Ejercicio 3
A continuación, vamos a calcular el número total de individuos representados en esta tabla:
```{r}

sum(HEC_table) #Numero total de individuos, esto se puede hacer con este dataframe porque es un table y los tables don dataframes numericos

```

## Ejercicio 4
Las tablas de frecuencias absolutas y relativas de cada variable,
```{r}

colSums(HEC_table) #Sumando todas las columnas tenemos la cantidad de individuos por ojos

rowSums(HEC_table) #Sumando todas las filas tenemos la cantidad de individuos por pelo

prop.table(colSums(HEC_table)) #Para obtener la frecuencia relativa global

prop.table(rowSums(HEC_table)) #Para obtener la frecuencia relativa global


```

## Ejercicio 5
Representaremos estas últimas en sendos diagramas de barras.

```{r}
par(mfrow=c(1,2)) #Para poder poner 2 o mas graficos uno al lado del otro
barplot(prop.table(colSums(HEC_table)), col=c("brown","blue","white","green"), ylim=c(0,0.5))
barplot(prop.table(rowSums(HEC_table)), col=c("black","brown","red","yellow"),ylim=c(0,0.5))

```

## Ejercicio 6

En el diagrama anterior vemos que el color dominante de cabellos es el castaño, mientras que en el color de ojos el marrón y el azul están prácticamente empatados. Pasamos ahora a calcular las tablas de frecuencias relativas y dibujar los dos diagramas de barras de las frecuencias relativas marginales.
```{r}

round(prop.table(HEC_table),3) # Frecuencia relativa global

round(prop.table(HEC_table, margin=1),3) # Frecuencia relativa marginal por ojos

round(prop.table(HEC_table, margin=2),3) # Frecuencia relativa marginal por pelo


```

## Ejercicio 7
Haz 2 graficos con las frecuencias relativas marginales con colores, titulo y leyendas
```{r}
par(mfrow=c(1,2))
barplot(round(prop.table(HEC_table, margin=1),3), col=c("black","brown","red","yellow"),ylim=c(0,0.90),beside=TRUE,legend.text = TRUE, main="Frecuencias relativas de colores \nde cabello en cada color de ojos")

barplot(round(t(prop.table(HEC_table, margin=2)),3), col=c("brown","blue","white","green"),ylim=c(0,0.60),beside=TRUE,legend.text = TRUE, main="Frecuencias relativas de colores \nde ojos en cada color de pelo") #IMPORTANTE: En este segundo grafico hay que transponer la tabla para que las filas y columnas se inviertan ya que la leyenda se toma de las filas NO de las columnas
```

