---
title: "Definiendo una derivada"
author: "Moises"
date: "17/3/2020"
output: html_document
---

# Apuntes matematicas - Derivadas

Primero imaginemos que en un grafico tenemos una curva de una funcion cualquiera del 0 al 10, 
```{r}

curva = function(x){
  cos(x+2)+2
}

curve(curva(x), 0,10,col = "red")

```

A esa misma curva vamos a marcarle 2 puntos y unirlos por una recta
```{r}

plot(curva, xlim = c(0,10), ylim = c(0,5))
abline(h=0:9, v = -3:3, lty="dotted", col = "grey") #grid
points(2,1.35, pch = 19) #punto 1
points(3,2.25, pch = 19) #punto 2
lines(c(2,3), c(1.35,2.25), col = "red") #recta

```

Dicha recta es una recta secante a ambos puntos, porque la definicion de una recta secante es, una recta que une 2 o mas puntos

y la formula para encontrarla es:

(f(x+h) - f(x))/h

Donde h es el incremento de x, en este caso el incremento del primer punto(x) es 1 porque las coordenadas son (2,3) osea (x,x+h)

Veamoslo aqui

```{r}

secante = (curva(2+1) - curva(2))/1
secante

```

La secante mide `r secante`

Pero que tal si h fuera 0.00003. En ese caso obtendriamos una recta tocando practicamente en un solo punto (porque ambos estarian demasiado cerca).

En ese caso estariamos buscando la tangente o lo que es lo mismo que una recta que toca UN solo punto de la grafico

O lo que es lo mismo que la derivada de una funcion en un punto x

En otras palabras
```{r}

derivada_o_tangente = (curva(2+0.00003) - curva(2))/0.00003
derivada_o_tangente

```

La derivada de la funcion curve() en el punto (2,1,35) es `r derivada_o_tangente`

pudieramos incluso crear una funcion para futuros usos
```{r}

derivame = function(x,curva){
  (curva(x+0.0000000000001) - curva(x))/0.0000000000001
}

derivame(2,curva)

```

Y podemos confirmar que funciona de la siguiente forma

Si el coseno de 1 es igual 0.5403023 y la derivada del seno es igual al seno, entonces la derivada del seno en el punto 1 deberia ser igual a 0.5403023
```{r}
derivame(1,sin)
```

Aqui se puede comprobar que la funcion funciona perfectamente


Ahora vamos a volver al grafico que hicimos anteiormente y vamos a identificar en que punto la derivada o pendiente es 0
```{r}
plot(curva, xlim = c(0,10), ylim = c(0,5))
abline(h=0:9, v = -3:3, lty="dotted", col = "grey") #grid
points(2,1.35, pch = 19) #punto 1
points(3,2.25, pch = 19) #punto 2
lines(c(2,3), c(1.35,2.25), col = "red") #recta

```

Al mirar el grafico vemos que cuando x=1 y x=7.4(mas o  menos) la curva es practicamente plana, vamos entonces a derivar esa funcion cuando x=1 y x=7.4
```{r}

derivame(1.0999,curva)

derivame(7.44,curva) #Lo mismo pasa cuando x es 7.4

```

Efectivamente vemos que en el punto x=1.0999 la pendiente es practicamente 0, lo mismo pasa cuando x es 7.44

Asi hemos obtenido un metodo para conocer como encontrar los punto mas bajos en un grafico, osea cuando ya la funcion no baja mas, osea cuando la tangente de x es 0
