---
title: "Examen 4 Latex y Markdown"
author: "Moises"
date: "13/2/2020"
output: html_document
---

### Pregunta 1
Realizad los siguientes productos de matrices siguiente en R:
A · B
B · A
(A · B)t
Bt · A
(A · B)−1
A−1 · Bt

```{r}
A = rbind(c(1,2,3,4), c(4,3,2,1), c(0,1,0,2), c(3,0,4,0))
B = rbind(c(4,3,2,1), c(0,3,0,4), c(1,2,3,4), c(0,1,0,2))

A %*% B
B %*% A
t(A %*% B)
t(B) %*% A
(A %*% B)*-1
((A-1) %*% t(B))
```

##### EN LATEX RESPUESTAS PREGUNTA 1.1
$$\begin{pmatrix} {7} & {19} & {11} & {29}\\ {18} & {26} & {14} & {26} \\ {0} & {5} & {0} & {8}\\ {16} & {17} & {18} & {19}\end{pmatrix}$$

##### EN LATEX RESPUESTAS PREGUNTA 1.2
$$\begin{pmatrix} {19} & {19} & {22} & {23}\\ {24} & {9} & {22} & {3} \\ {21} & {11} & {23} & {12}\\ {10} & {3} & {10} & {1}\end{pmatrix}$$



### Pregunta 2
Considerad en un vector los números de vuestro DNI y llamadlo dni. Por ejemplo, si vuestro DNI es
54201567K, vuestro vector será
dni = (5, 4, 2, 0, 1, 5, 6, 7)
.
Definid el vector en R. Calculad con R el vector dni al cuadrado, la raíz cuadrada del vector dni y, por último,
la suma de todas las cifras del vector dni.
Finalmente, escribid todos estos vectores también a LATEX

```{r}

cedula = c(4,0,2,2,1,2,0,5,9,4,7)

cedula_cuadrado = (cedula)^2 
cedula_cuadrado

cedula_raiz = sqrt(cedula) 
cedula_raiz

cedula_suma = sum(cedula) 
cedula_suma

```

##### EN LATEX RESPUESTAS PREGUNTA 2.1
$$\vec{4,0,2,2,1,2,0,5,9,4,7}^2$$

##### EN LATEX RESPUESTAS PREGUNTA 2.2
$$\sqrt[2]{\vec{4,0,2,2,1,2,0,5,9,4,7}}$$

##### EN LATEX RESPUESTAS PREGUNTA 2.3
$$\sum_{i=0}^{\vec{4,0,2,2,1,2,0,5,9,4,7}}$$


### Pregunta 3
Considerad el vector de las letras de vuestro nombre y apellido. Llamadlo name. Por ejemplo, en mi caso sería
nombre = (M, A,R, I, A, S, A,N, T,O, S)
.
Definid dicho vector en R. Calculad el subvector que solo contenga vuestro nombre. Calculad también el
subvector que contenga solo vuestro apellido. Ordenadlo alfabéticamente. Cread una matriz con este vector.
Redactad todos vuestros resultados y utilizad LATEX cuando 
```{r}

name = c("M","O","I","S","E","S","D","I","A","Z")

name[1:6]
name[7:10]
sort(name)
rbind(c(name[1:3]), c(name[4:6]), c(name[7:9]), c(name[10]))
```

##### EN LATEX RESPUESTAS PREGUNTA 3.1
$$\vec{"M","O","I","S","E","S"}$$

##### EN LATEX RESPUESTAS PREGUNTA 3.2
$$\vec{"D","I","A","Z"}$$

##### EN LATEX RESPUESTAS PREGUNTA 3.3
$$\vec{"A" "D" "E" "I" "I" "M" "O" "S" "S" "Z"}$$

##### EN LATEX RESPUESTAS PREGUNTA 3.4
$$\begin{pmatrix} {M} & {O} & {I}\\{S} &  {E} & {S} \\ {D} & {I} &  {A} \\ {Z} & {Z} & {Z} \end{pmatrix}$$