---
title: "Examen distribuciones de probabilidad"
author: "Moises"
date: "24/3/2020"
output: html_document
---

1- La cantidad de tiempo (en horas) utilizada para completar un producto determinado sigue una distribución N(10, 2) . Calculad la probabilidad de que se tarde:

a) Menos de 6 horas

b) Entre 7 y 13 horas

```{r}

mu = 10
sd = 2
prob_a_medir1 = 6

prob_a_medir2_1 = 7
prob_a_medir2_2 = 13

prob_normal1 = round(pnorm(prob_a_medir1, mu, sd) *100,2)

prob_normal2_1 = pnorm(prob_a_medir2_1, mu, sd)
prob_normal2_2 = pnorm(prob_a_medir2_2, mu, sd)

prob_normal2 = round((prob_normal2_2 - prob_normal2_1) *100,2)

```

a) La probabilidad de que sea en Menos de 6 horas es `r prob_normal1`%

b) La probabilidad de que sea entre 7 y 13 horas es `r prob_normal2`%


2- El valor (en millones) de las ventas anuales realizadas en la Discográfica "Hasta quedarnos sin tímpanos" sigue un modelo normal de media igual a 200 y desviación tíıpica igual a 40.

a) Calcula la probabilidad de que el número de ventas sea exactamente igual a 200 (millones)

b) Calcula la probabilidad de que el número de ventas sea mayor que 250 (millones)

c) Calcula la probabilidad de que el número de ventas sea menor o igual que 100 (millones)

```{r}

mu = 200
sd = 40
prob_a_medir1 = 250

prob_a_medir2 = 100

prob_normal1 = 1 - pnorm(prob_a_medir1, mu, sd)
prob_normal1 = round(prob_normal1*100,2)

prob_normal2 = pnorm(prob_a_medir2, mu, sd)
prob_normal2 = round(prob_normal2*100,2)

```

a) la probabilidad de que el número de ventas sea exactamente igual a 200 (millones) es 0 porque las variables continuas no contemplan valores discretos

b) la probabilidad de que el número de ventas sea mayor que 250 (millones) es `r prob_normal1`%

c) la probabilidad de que el número de ventas sea menor o igual que 100 (millones) es `r prob_normal2`%


3- Las puntuaciones obtenidas en un examen tipo test realizado a un grupo de opositores se distribuyen normalmente con media 50 y desviación típica 6.5. Calculad

a) Probabilidad de tener una puntuación menor a 23 puntos.

b) Probabilidad de tener entre 27.3 y 43.1 puntos

c) Probabilidad de tener más de 62 puntos

d) Probabilidad de tener 3.2 puntos o menos

e) Hallad el número de puntos que se deben obtener para que la probabilidad de sacar menos de esa cantidad de puntos sea de 0.045

f) Repetid el apartado anterior, pero esta vez para obtener una probabilidad de 0.45

```{r}

mu = 50
sd = 6.5
prob_a_medir1 = 23
prob_a_medir2_1 = 27.3
prob_a_medir2_2 = 43.1
prob_a_medir3 = 62
prob_a_medir4 = 3.2

prob_a_medir5 = 0.045
prob_a_medir6 = 0.45

prob_normal1 = pnorm(prob_a_medir1, mu, sd)
prob_normal1 = round(prob_normal1*100,5)

prob_normal2_1 = pnorm(prob_a_medir2_1, mu, sd)
prob_normal2_2 = pnorm(prob_a_medir2_2, mu, sd)
prob_normal2 = round((prob_normal2_2 - prob_normal2_1) *100,5)

prob_normal3 = 1 - pnorm(prob_a_medir3, mu, sd)
prob_normal3 = round(prob_normal3*100,5)

prob_normal4 = pnorm(prob_a_medir4, mu, sd)
prob_normal4 = round(prob_normal4*100,5)


prob_normal5 = 0
puntos5 = 0
while(prob_normal5 < prob_a_medir5){
puntos5 = puntos5 + 0.1
prob_normal5 = pnorm(puntos5, mu, sd)
}

prob_normal6 = 0
puntos6 = 0
while(prob_normal6 < prob_a_medir6){
puntos6 = puntos6 + 0.1
prob_normal6 = pnorm(puntos6, mu, sd)
}

```

a) La Probabilidad de tener una puntuación menor a 23 puntos es `r prob_normal1`%

b) La Probabilidad de tener entre 27.3 y 43.1 puntos es `r prob_normal2`%

c) La Probabilidad de tener más de 62 puntos es `r prob_normal3`%

d) La Probabilidad de tener 3.2 puntos o menos es `r prob_normal4`%

e) El número de puntos que se deben obtener para que la probabilidad de sacar menos de esa cantidad de puntos sea de 0.045 es `r puntos5` puntos

f) El número de puntos que se deben obtener para que la probabilidad de sacar menos de esa cantidad de puntos sea de 0.45 es `r puntos6` puntos
