---
title: "Examen data frames - Otras respuestas"
author: "Moises"
date: "23/2/2020"
output: html_document
---

# Martin Santamaria

```{r Load_Data_Frame}
df = read.csv("http://winterolympicsmedals.com/medals.csv",
              header = TRUE)
```


5.¿En qué año participaron más deportistas?
```{r Pregunta_5}
library(dplyr)

df_max_set = df %>% na.omit() %>% count(Year)
df_max = subset(df_max_set, n == max(df_max_set$n))
```

En el año **`r df_max$Year`** participaron más deportistas con un total de **`r df_max$n`** participantes.


6. El campo NOC indica el país del ganador de la medalla. ¿Qué país puede presumir de haber ganado más medallas de oro en los juegos de invierno entre 1960 y 1996?

```{r Pregunta_6}
library(dplyr)

df_NOC = subset(df, Year >= 1960 & Year <= 1996)
df_NOC_max_set = df_NOC %>% na.omit() %>% count(NOC)

# Otra manera de filtrar utilizando la librería 'dplyr'
df_NOC_max = df_NOC_max_set %>% filter(n == max(n))
```

El país que más medallas ganó entre 1960 y 1996 es **`r df_NOC_max$NOC`** con un total de **`r df_NOC_max$n`** medallas.


# Ruber Hernandez

```{r}
Dframe = read.csv("http://winterolympicsmedals.com/medals.csv", stringsAsFactors = FALSE)
```


5. ¿En qué año participaron más deportistas?
```{r}
Dframe$Year = as.factor(Dframe$Year)
ano = table(Dframe$Year)
ano
anos = which.max(ano)
anos
```


6. El campo NOC indica el país del ganador de la medalla. ¿Qué país puede presumir de haber ganado más medallas de oro en los juegos de invierno entre 1960 y 1996?
```{r}
noc = subset(Dframe, Medal=="Gold" & Year >= 1960 & Year <= 1996)
noc
Md_Oro = table(noc$NOC)
Md_Oro
which.max(Md_Oro)
Md_Oro[which.max(Md_Oro)]
```

