---
title: "Examen data frames"
author: "Moises"
date: "22/2/2020"
output: html_document
---

```{r}
df_ol = read.csv("http://winterolympicsmedals.com/medals.csv")

```


1. ¿Cuantos deportistas aparecen en el data frame?
```{r}

nrow(df_ol)

```

2. ¿Cuantos han ganado medallas de oro, cuantos de plata y cuantos de bronce?
```{r}

nrow(subset(df_ol, Medal == "Bronze")) #Cant Medallas de bronze

nrow(subset(df_ol, Medal == "Silver")) #Cant Medallas de Plata

nrow(subset(df_ol, Medal == "Gold")) #Cant Medallas de Oro

```

3. ¿En cuantos lugares se han hecho olimpiadas de invierno?
```{r}

length(levels(df_ol$City))

```

4. ¿Cuantos hombres y cuantas mujeres hay?
```{r}

nrow(subset(df_ol, Event.gender == "M")) #Cant de hombres

nrow(subset(df_ol, Event.gender == "W")) #Cant de mujeres

nrow(subset(df_ol, Event.gender == "X")) #Cant de de indefinidos

```

5. ¿En qué año participaron más deportistas?
```{r}

df_ol$Year = as.factor(df_ol$Year)
max_freq = max(table(df_ol$Year))
table(df_ol$Year)[table(df_ol$Year) == max_freq]

```


6. El campo NOC indica el país del ganador de la medalla. ¿Qué país puede presumir de haber ganado más medallas de oro en los juegos de invierno entre 1960 y 1996?
```{r}

df_ol = read.csv("http://winterolympicsmedals.com/medals.csv")
df_ol = df_ol[df_ol$Year >= 1960 & df_ol$Year <= 1996,]
df_ol$NOC = as.factor(df_ol$NOC)
max_freq = max(table(df_ol$NOC))
table(df_ol$NOC)[table(df_ol$NOC) == max_freq]

```



## Tabla detalle
```{r}

str(df_ol)

df_ol

```

