---
title: "Los data frames"
author: "Moises"
date: "21/2/2020"
output: html_document
---

## Data frame de Iris
```{r}

df = iris # Se recomienda guardar los dataframes en variables, para asi no modificar los originales

#Tambien se recomienda mucho que luego de definir el dataframe en una variable, lo llames en consola para que se guarde como variable en el "Global enviroment" y R pueda trabajar con dichos datos mas facilmente

```

## Obteniendo información del data frame
- head(d.f,n): para mostrar las n
primeras filas del data frame. Por defecto se muestran las 6 primeras filas
- tail(d.f,n): para mostrar las n
últimas filas del data frame. Por defecto semuestran las 6 últimas
- str(d.f): para conocer la estructura global de un data frame
- names(d.f): para producir un vector con los nombres de las columnas
```{r}

df = iris

head(df,5)

tail(df,5)

str(df)

names(df)

```

## Obteniendo MAS información del data frame
- rownames(d.f): para producir un vector con los identificadores de las filas
    - R entiende siempre que estos identificadores son palabras, aunque sean números, de ahí que los imprima entre comillas
- colnames(d.f): para producir un vector con los identificadores de las columnas
- dimnames(d.f): para producir una list formada por dos vectores (el de los identificadores de las filas y el de los nombres de las columnas)
- nrow(d.f): para consultar el número de filas de un data frame
- ncol(d.f): para consultar el número de columnas de un data frame
- dim(d.f): para producir un vector con el número de filas y el de columnas

```{r}

df = iris 

rownames(df)

colnames(df)

dimnames(df)

nrow(df)

ncol(df)

dim(df)


```

## Obteniendo AUN MAS información del data frame
- d.f$nombre_variable: para obtener una columna concreta de un dataframe
    - El resultado será un vector o un factor, según cómo esté definida la columna dentro del data frame
    - Las variables de un data frame son internas, no están definidas en el entorno global de trabajo de R
```{r}

df = iris

df$Sepal.Length # Me va a traer todos los valores PERO solo de la columna Sepal.Length

df$Species # Me va a traer las categorias de cada registro

df$Sepal.Length[3] # Me va a traer SOLO el valor Sepal.Length que tenga la posicion 3

df$Species[3] # Me va a traer SOLO la categoria que tenga la posicion 3


```

## Sub-data frames
- d.f[n,m]: para extraer “trozos” del data frame por filas y columnas (funciona exactamente igual que en matrices) donde n y m pueden definirse como:
    - intervalos
    - condiciones
    - números naturales
    - no poner nada
    - Si sólo queremos definir la subtabla quedándonos con algunas variables, basta aplicar el nombre del data frame al vector de variables
    - Estas construcciones se pueden usar también para reordenar las filas o columnas
```{r}

df = iris

df[1,2] # La fila 1 en la columna 2

df[1:10,] #Las 10 primeras filas en todas las columnas

df[1:10,1:2] #Las 10 primeras filas en las columnas 1 y 2

df[df$Sepal.Length > 5.0 & df$Species == "setosa",] #Las filas que tengan un Sepal.Length mayor que 3.5 y sean de la especie setosa en todas las columnas

df[df$Sepal.Length > 5.0 & df$Species == "setosa",c(2,5)] #Las filas que tengan un Sepal.Length mayor que 3.5 y sean de la especie setosa en las columnas 2 y 5

df[df$Sepal.Length > 5.0 & df$Species == "setosa",][1:10,c(1,5)] #Las filas que tengan un Sepal.Length mayor que 3.5 y sean de la especie setosa en todas las columnas #PERO SOLO muestras 10 filas y SOLO las columnas 1 y 5

df[1,2] = 1.1 #Modificando La fila 1 en la columna 2
df[1,2]

```

