---
title: "Mas sobre sub data frames"
author: "Moises"
date: "22/2/2020"
output: html_document
---

## Más sobre sub-data frames
- droplevels(d.f): para borrar los niveles sobrantes de todos los factores, ya que las columnas que son factores heredan en los sub-data frames todos los niveles del factor original, aunque no aparezcan en el trozo que hemos extraído

```{r}

Algebra = c(1,2,0,5)
Analysis = c(3,3,2,7)
Statistics = c(4,5,4,8)
genero = c("H","H","M","H")
grades = data.frame(Algebra = Algebra, Analysis = Analysis, Statistics = Statistics, genero = genero, stringsAsFactors = TRUE) 

grades_h = grades[grades$genero == "H",]# Para guardar solo a los hombres
str(grades_h) #Aqui veremos que este nuevo data frame heredo los levels del factor genero 

grades_h = droplevels(grades_h) #Por lo que si queremos borrar los levels existentes, solo hay que hacer un droplevels
str(grades_h) 



```

## Usando Select de Tidyverse
- select(d.f, parámetros): para especificar que queremos extraer de un data frame
    - starts_with("x"): extrae del data frame las variables cuyo nombre empieza con la palabra "x"
    - ends_with("x"): extrae del data frame las variables cuyo nombre termina con la palabra "x"
    - contains("x"): extrae del data frame las variables cuyo nombre contiene la palabra "x"
    - Se necesita el paquete dplyr o mejor aún tidyverse
```{r}
library(tidyverse)

df_iris = iris
iris_petal = select(df_iris,starts_with("Petal")) #COn esto solo me trae las columnas que comienzan con la palabra petal
head(iris_petal,10)

iris_Length = select(df_iris,ends_with("Length")) #COn esto solo me trae las columnas que terminan con la palabra Length
head(iris_Length,10)

iris_Length2 = select(df_iris,contains("Length")) #COn esto solo me trae las columnas que contienen la palabra Length
head(iris_Length2,10)
```

## Más sobre sub-data frames
- subset(d.f,condición,select = columnas): para extraer del data frame las filas que cumplen la condición y las columnas especificadas
    - Si queremos todas las filas, no hay que especificar ninguna condición
    - Si queremos todas las columnas, no hace especificar el parámetro select
    - Las variables en la condición se especifican con su nombre, sin añadir antes el nombre del data frame
```{r}

df_iris = iris
versicolor = subset(df_iris, Species == "versicolor") #Aqui solo traigo las setosas
head(versicolor,5)

#Sin embargo el nuevo data frame heredo los names del data frame anterior por lo tanto debemos cambiarselos
cant_filas_versicolor = nrow(versicolor) # Para traer el numero de filas del nuevo data frame
row.names(versicolor) = c(1:cant_filas_versicolor) #Para nombrar los nuevos data frames segun el numero de filas
head(versicolor,5)

```
