---
title: 'Tarea 3: Estructuras de datos'
author: "Moises"
date: "12/2/2020"
output: html_document
---

1. Cread un vector llamado "Harry" formado por la sucesión de números consecutivos entre el -10 y 27. Pedidle a R que os devuelva el elemento de índice 7. Escribid el resultado.
```{r}

harry = c(-10:27)
harry[7]

```

2. Dad el máximo de la sucesión (100*2^n -7*3^n) con n=0,...,200
```{r}

n = c(0:200)
max(100*2^n -7*3^n)

```

3. Cread la sucesión de números consecutivos entre 0 y 40. A continuación, cread el vector (3*5^n - 1) con n=0,...,40. Ponedle como nombre x. Ahora, dad el subvector de los elementos que son estrictamente mayores que 3.5
```{r}

n = c(0:40)
x = (3*5^n - 1)
x[x>3.5]
```


4. Cread una función que os devuelva la parte real, la imaginaria, el módulo, el argumento y el conjugado de un número, mostrando solo 2 cifras significativas

RECOMENDACIÓN: En algún momento os hará falta utilizar vectores
```{r}
#Re, Im, Mod, Arg and Conj 
funcion_detalles_op = function(x){
parte_real = Re(x)
parte_imaginaria = Im(x) 
modulo = Mod(x) 
argumento = Arg(x) 
conjugado = Conj(x) 

print("parte_real:")
print(round(parte_real),2)

print("parte_imaginaria:")
print(round(parte_imaginaria),2)

print("modulo:")
print(signif(modulo),digits=3)

print("argumento:")
print(signif(argumento),digits =3)

print("conjugado:")
print(round(conjugado),2)

}

funcion_detalles_op(1+3i)
```

5. Cread una función que resuelva ecuaciones de segundo grado (de la forma Ax^2+Bx+C=0). No importa, por ahora, que tengáis en cuenta las que no tienen solución

RECOMENDACIÓN: En algún momento os hará falta utilizar vectores
```{r}

funcion_resolver_ecu_segundo_grado = function(vector1,vector2,vector3){

A=vector1
x=vector2
B=vector3

vector_final = A*(x^2)+(B*x)

vector_final
}

funcion_resolver_ecu_segundo_grado(0:100,0:100,0:100)
```


6. Tomando el vector vec = c(0,9,98,2,6,7,5,19,88,20,16,0), dad 3 opciones diferentes para calcular el subvector c(9,19,20,16)

Tomando el vector vec definido en el apartado anterior, buscad

    - qué entradas son pares

    - qué entradas no son pares y mayores que 20

    - dónde toma vec su valor máximo

    - dónde toma vec sus valores mínimos
```{r}
vec = c(0,9,98,2,6,7,5,19,88,20,16,0)
vec[vec>=9  &  vec<=20]
vec[which(vec>=9  &  vec<=20)]
vec[c(2,8,10,11)]

vec[vec%%2==0]
vec[vec%%2==1 &  vec>20]
max(vec)
min(vec)

segundoGrado <- function(A, B, C) {
  s1 <- (-B + sqrt(B^2 - 4 * A * C)) / 2 * A
  s2 <- (-B - sqrt(B^2 - 4 * A * C)) / 2 * A
  return(c(s1, s2))
}
segundoGrado(0:100,0:100,0:100)
```
