---
title: "Graficos"
author: "Moises"
date: "15/2/2020"
output: html_document
---
## Graficos con la funcion `plot`

plot(x,y): para dibujar un gráfico básico de puntos siendo x,y
vectores numéricos

    plot(x) = plot(1:length(x),x)

plot(x,función): para dibujar el gráfico de una función

```{r primer plot, fig.cap="Grafico basico", fig.align='center'}
alumnos = c(1:10)
notas = c(2,5,7,9,8,3,5,6,10,7) # x and y deben tener la misma cant de numeros
plot(alumnos,notas)
```

Sino defines y, el plot tomara el valor de x como y

```{r fig.align='center'}
alumnos = c(1:10)
plot(alumnos)
```

Si queremos hacer plot de una funcion

```{r fig.align='center'}
f = function(x){sqrt(x)}
plot(f)
```

### Parámetros de la función plot()
- log: para indicar que queremos el gráfico en escala logarítmica
- main("título"): para poner título al gráfico. Si en vez de un texto queráis poner una expresión matemática, tenéis que utilizar la función expression()
- xlab("etiqueta"): para poner etiqueta al eje X
- ylab("etiqueta"): para poner etiqueta al eje Y
- pch=n: para elegir el símbolo de los puntos. n=0,1,...,25
    - El valor por defecto es pch = 1
- cex: para elegir el tamaño de los símbolos
- col="color en inglés": para elegir el color de los símbolos. Gama de colores.
- bg= Para elegir el color de los símbolos DEL 21 AL 25


#### Grafico 1: Usando xlab,ylab, main y la funcion exp
#### Grafico 2: Usando log para indicar que queremos el grafico en escala logaritmica en el eje y
```{r fig.align='center'}
par(mfrow = c(1,2)) # para que me acepte 2 graficos en 1 linea
plot = plot(exp(1:20), xlab = "Indice", ylab = expression(e^{1:20}), 
            main = "Escala lineal")

plot = plot(exp(1:20), log = "y", xlab = "Indice", ylab = expression(e^{1:20}), 
            main = "Escala lineal")
```


#### La sucesion de fibonacci
```{r fig.align='center'}
n = 1:20
fib = (1/sqrt(5))*((1+sqrt(5))/2)^n - (1/sqrt(5))*((1-sqrt(5))/2)^n
plot(fib, pch=21, col="orchid", bg="blue", xlab="n", ylab = expression(F[n]), main="Sucesion de Fibonacci", log="xy")
# Ten en cuenta que se indico en log, hacer una escala logarirmica en xy
```

### Parámetros de la función plot()
- type: para elegir el tipo de gráfico que queremos:
    - p: puntos (valor por defecto)
    - l: líneas rectas que unen los puntos (dichos puntos no tienen símbolo)
    - b: líneas rectas que unen los puntos (dichos puntos tienen símbolo). Las líneas no traspasan los puntos
    - o: como el anterior pero en este caso las líneas sí que traspasan los puntos
    - h: histograma de líneas
    - s: histograma de escalones
    - n: para no dibujar los puntos
```{r fig.align='center'}
par(mfrow = c(3,2))
x = c(50:59)
y = c(2,9,25,3,100,77,62,54,19,40)
plot(x,y, pch = 23, cex = 2, col = "blue", type = "p")
plot(x,y, pch = 23, cex = 2, col = "blueviolet", type = "l")
plot(x,y, pch = 23, cex = 2, col = "gold", type = "b")
plot(x,y, pch = 23, cex = 2, col = "deeppink", type = "o")
plot(x,y, pch = 23, cex = 2, col = "springgreen", type = "h")
plot(x,y, pch = 23, cex = 2, col = "firebrick1", type = "s")
par(mfrow = c(1,1))
```

### MAS Parámetros de la función plot()

- lty: para especificar el tipo de línea
    - "solid" : 1: línea continua (valor por defecto)
    - "dashed" : 2: línea discontinua
    - "dotted" : 3: línea de puntos
    "dotdashed" : 4: línea que alterna puntos y rayas
- lwd: para especificar el grosor de las líneas
- xlim: para modificar el rango del eje X (osea del plano del grafico)
- ylim: para modificar el rango del eje Y (osea del plano del grafico)
- xaxp: para modificar posiciones de las marcas en el eje X (Cada cuantas posiciones quieres marcas en el plano en este eje)
- yaxp: para modificar posiciones de las marcas en el eje Y (Cada cuantas posiciones quieres marcas en el plano en este eje)
```{r fig.align='center'}
x = (2*(1:20))
y = (-1)^(1:20)*5*(1:20)
plot(x,y, pch = 23, cex = 2, col = "red", type="b", lty = 2,lwd = 3,xlim=c(0,40),xaxp = c(0,70,10), yaxp = c(-100,100,8),main="Ejemplo del grafico" )
```

### Añadir elementos al gráfico

- points(x,y): añade un punto de coordenadas (x,y) a un gráfico ya existente
- abline: para añadir una recta a un gráfico ya existente
    - abline(a,b): añade la recta y=bx+a
    - abline(v = x0): añade la recta vertical x=x0 . v puede estar asignado a un vector
    - abline(h = y0): añade la recta horizontal y=y0 . h puede estar asignado a un vector
```{r fig.align='center'}
x = (2*(1:20))
y = (-1)^(1:20)*5*(1:20)

plot(x,y, main = "Poniendo puntos y rectas", pch = 8, cex = 1, type = "b", lty = 4,lwd = 4, xaxp = c(0,40,40), yaxp = c(-100,100,50))

points(20,0, col = "red", cex = 4, pch = 16)

points(10:20,15:25, col = "purple", cex = 1, pch = 3) #Para crear varios puntos utilizar rangos en las coordenadas

abline (v = 15:20,h = c(-100,-75,-50,-25,0,25,50,75,100), lty = 2, col = "dodgerblue") #Para crear varias lineas, se deben utilizar rangos en las coordenadas

```



### Añadir MAS elementos al gráfico
- text(x,y,labels = "...."): añade en el punto de coordenadas (x,y) el texto especificado como argumento de labels
    - pos: permite indicar la posición del texto alrededor de las coordenadas (x,y) Admite los siguientes valores:
        - 1: abajo
        - 2: izquierda
        - 3: arriba
        - 4: derecha
        - 5: sin especificar: el texto se sitúa centrado en el punto (x,y)
```{r fig.align='center'}
alumnos = c(1:10)
notas = c(2,5,7,9,8,3,5,6,10,7)
plot(alumnos,notas, main = "Grafico con texto")
text(alumnos,notas, labels = c("S","A","N","E","N","S","A","A","E","N"), pos = c(rep(3,times = 8),1,3))
```


### Añadir AUN MAS elementos al gráfico
- lines(x, y):añade a un gráfico existente una línea poligonal que une los puntos (xi,yi) sucesivos. x,y son vectores numéricos 
- curve(curva): permite añadir la gráfica de una curva a un gráfico existente
    - add=TRUE: si no, la curva no se añade
    - La curva se puede especificar mediante una expresión algebraica con variable x, o mediante su nombre si la hemos definido antes
```{r fig.align='center'}
x = c(5*(1:20))
plot(x,c(exp(-x)+(-1)^x*x/2*sin(x)^2), type="l")

lines(c(20,10,40,80,60,60,20),c(20,0,-20,-20,40,0,20), lwd = 2, col = "darkslategray1")

curve(20*sin(x), add = TRUE, col = "green")

curve(20*sin(x),-20,25, add = TRUE, col = "purple") # Este curve grafica la misma funcion que el curve anterior pero con la diferencia que le estoy indicando donde comenzara(-20) y donde terminara(25)

legend("topleft",
       col=c("black","darkslategray1","green","purple"), 
       legend=c("Resultado1","Resultado2", "Resultado3", "Resultado4"), 
       lwd=3, bty="l")

```


### Añadir AUN AUN MAS elementos al gráfico (leyendas)
- legend(posición, legend = ...): para añadir una leyenda
    - La posición indica donde queremos situar la leyenda. Puede ser o bien las coordenadas de la esquina superior izquierda de nuestra leyenda, o bien una de las palabras siguientes:
        - "bottom" / "bottomright" / "bottomleft"
        - "top" / "topright" / "topleft"
        - "center" / "right" / "left"
        - legend: contiene el vector de nombres entre comillas con los que queremos - - - identificar a las curvas en la leyenda


```{r fig.align='center'}
x = seq(0,2*pi,0.1)
plot(x,sin(x),type="l",col="blue",lwd=3, xlab="", ylab="")
lines(x,cos(x),col="green",lwd=3)
lines(x, tan(x), col="purple",lwd=3)

legend("bottomleft",
       col=c("blue","green","purple"), 
       legend=c("Seno","Coseno","Tangente"), 
       lwd=3, bty="l")

```

### Añadir AUN AUN MAS elementos al gráfico (Segmentos, flechas, símbolos y polígonos)
- segment(x1,y1,x2,y2,col,lwd)s: para añadir segmentos a un gráfico existente
- arrows(x1,y1,x2,y2,col,lwd): para añadir flechas a un gráfico existente
- symbols: para añadir símbolos a un gráfico existente
- polygon(c(x1,21,x3),c(y1,y3,y3),): para añadir polígonos cerrados especificando sus vértices a un gráfico existente
```{r fig.align='center'}
x = c(5*(1:10))
plot(x,c(exp(-x)+(-1)^x*x/2*sin(x)^2), xlab = "", ylab = "", 
     main = "Grafico con varios elementos")
segments(10,0,40,10, col = "red", lwd = 4)
arrows(10,0,40,-10, col = " blue", length = 0.5, angle = 5, code = 3)
symbols(40,0,stars = cbind(1,.5,1,.5,1,.5,1,.5,1,.5,1,.5), add = TRUE, lwd = 3, inches = 0.5)
symbols(40,0,circles = 5, add = TRUE, lwd = 3,inches = 1)
polygon(c(20,30,40),c(10,-10,10), col = "gold", density = 3, angle = 90, lty = 4, lwd = 5)
```