---
title: "practicando con los graficos"
author: "Moises"
date: "16/2/2020"
output: html_document
---
## Todas las formas de plot
```{r fig.align='center'}

plot(1,3) # forma 1

plot(1:3,1:3) # forma 2

plot(c(1,2,3),c(1,2,3)) #forma 3

plot(c(1,2,3)) #forma 4

f = function(x){x+4}
n = c(1,2,3)
plot(f(n),n) # forma 5
plot(n,f(n)) # forma 5.5

f = function(x){x+4}
plot(f) # forma 6

```

Aprendizajes
- Plot puede tomar un rango de varios xy a la vez pero debe usar "x1:x2,y1:y2" como en el ejemplo anterior
- Plot tambien puede tomar varios valores arbitrarios en xy usando vectores ("c()")
- en AMBOS casos anterior la cantidad de valores x debe ser igual a la cantidad de valores de x y de y
- Plot permite tomar funciones ya que al final las funciones son para metros tambien
- Si le das a plot una secuencia de cualquier tipo PERO solo UNA osea en vez de xy le das solo una x, la funcion plot procedera a agregar como y, ese solo valor que le diste y x sera una secuencia de 1 en 1 hasta cumplir con la secuenta que le diste
- Ahora si quieres ver el grafico de una funcion SOLO debes usar el nombre de la funcion sin parentesis ni nada, eso simulara que x seguira una secuencia de 1,2,3,4, etc y Y sera la_funcinon(x) 


## Todas las formas de curve
```{r fig.align='center'}

curve((x)) #forma 1

curve(x^2) #forma 1.5

curve(x+2,c(0:100)) #forma 2

curve(x+2,0,100) #forma 2.5

curve(x+2,c(1,2,3,4,5,6,7)) #forma 3

f = function(x){x^2}
curve(f(x),c(-2:2)) #forma 4


```

Aprendizajes
- Curve solo funciona con funciones u operaciones en la abcisa x
- Sino defines la funcion que habra en y, la funcion de x tomara su lugar como pasa en plot
- Realmente curve no trabaja con coordinadas exactas sino que su objetivo es mostrar la forma en como se comporta una funcion en un grafico
- Su nomenclatura siempresa sera (funcion,valores)


## Graficos con escala logaritmica
```{r}
f = function(x){log(x+1)}
I = c(1:15)
plot(I,f(I))

```

