---
title: "Intro vectores2"
author: "Moises"
date: "10/2/2020"
output: pdf_document
---

## Haciendo funciones con los vectores
```{r}
x=1:10
x+pi
sqrt(x)
#Puedo realizar cualquier operacion o funcion a cada uno de los elementos de un vector con tan solo realizar la operacion o la funcion con la variable del vector
```



## Haciendo funciones con los vectores 2
```{r}
x=1:10
suma = function(a){a+5}
sapply(x,FUN=suma)
#No siempre funcionara la primera forma de hacer funciones con vectores, cuando esto suceda esta sapply()
```

## Las funciones nativas de los vectores
Dado un vector de datos x podemos calcular muchas medidas estadísticas acerca del mismo:

* length(x): calcula la longitud del vector x
* max(x): calcula el máximo del vector x
* min(x): calcula el mínimo del vector x
* sum(x): calcula la suma de las entradas del vector x
* prod(x): calcula el producto de las entradas del vector x
* mean(x): calcula la media aritmética de las entradas del vector x
* diff(x): calcula el vector formado por las diferencias sucesivas entre entradas del vector original x
* cumsum(x): calcula el vector formado por las sumas acumuladas de las entradas del vector original x
    * Permite definir sucesiones descritas mediante sumatorios
    * Cada entrada de cumsum(x) es la suma de las entradas de x hasta su posición
* sort(x): ordena el vector en orden natural de los objetos que lo forman: el orden numérico creciente, orden alfabético…
* rev(x): invierte el orden de los elementos del vector x
