---
title: "Los vectores en r"
author: "Moises"
date: "10/2/2020"
output:
  html_document:
    df_print: paged
---

### Un vector es una secuencia ordenada de datos. R dispone de muchos tipos de datos, por ejemplo:

##### En los vectores de R, todos sus objetos han de ser del mismo tipo y si no lo son, todos los elementos del vector adquiriran el tipo de dato segun la siguiente jerarquia
* logical: lógicos (TRUE o FALSE)
* integer: números enteros, Z
* numeric: números reales, R
* complex: números complejos, C
* character: palabras

Por ejemplo en c(1,2,3,4,"m") todas se convertiran a String porque el tipo de dato character es el que tiene mas jerarquia

## Básico

* c(): para definir un vector
* scan(): para definir un vector a base de columnas
* fix(x): para modificar visualmente el vector x
* rep(a,n): para definir un vector constante que contiene el dato a
repetido n veces


#### NOTA: En la documentacion de scan puedes definir si quieres que el vector sea por ejemplo de algun tipo en especifico


## Vectores con secuencias
```{r}
seq(4,24,2) 
#El primer argumento es el inicio de la secuencia
#El segundo argumento es el final de la secuencia
#El tercer argumento se llama saltitos sera de cuanto en cuanto ira creciendo o decreciendo
```

## Vectores con secuencias 2
```{r}
seq(4,24,length.out=7) 
#En este caso el tercer argumento es la cantidad de elementos que deseo tenga la secuencia
```

## Vectores con secuencias 3
```{r}
seq(4,length.out=10, by=5) 
#En este caso estoy definiendo que quiero se divide en 7 elementos pero en saltos de 5 en 5 PERO no puedo defnir como terminara
```

## Vectores con secuencias 4
```{r}
1:40
#Otra forma de hacer secuencias es solo con indicar el numero inicial y final separados por 2 puntos
```
## Vectores concatenados
```{r}
c(1:10, rep(5,10), seq(4,length.out=10, by=5))
#c()Permite unir cualquier tipo de vectores
```
