---
title: "Los subvectores"
author: "Moises"
date: "11/2/2020"
output: html_document
---

## Subvectores

vector[i]: da la i-ésima entrada del vector

- Los índices en R empiezan en 1
- vector[length(vector)]: nos da la última entrada del vector
- vector[a:b]: si a y b son dos números naturales, nos da el subvector con las entradas del vector original que van de la posición a-ésima hasta la b-ésima.
- vector[-i]: si ies un número, este subvector está formado por todas las entradas del - - vector original menos la entrada i-ésima. Si i resulta ser un vector, entonces es un - - vector de índices y crea un nuevo vector con las entradas del vector original,cuyos índices pertenecen a i
- vector[-x]: si x es un vector (de índices), entonces este es el complementario de vector[x]


##### Si deseamos eliminar algunos elementos de un vector
```{r}
v = c(14,5,6,19,32,0,8)
v[-c(3,5)]
```

##### Si deseamos filtrar los elementos de un vector
```{r}
v = c(14,5,6,19,32,0,8)
v[v != 19 & v>15]
```

##### Si deseas extrar el resultado en booleano, no uses corchetes
```{r}
v = c(14,5,6,19,32,0,8)
v != 19 & v>15
```


##### Tambien puedes hacer calculos con dos vectores
```{r}
x = c(14,5,6,19,32,0,8)
y = c(-4,34,92,2,-7,11,-4)
x[y > 0]
#Aqui le estoy diciendo que me traiga de x los valores de las posiciones que tengan valores mayores a 0 en y
```






#### Condicionales en vectores
- which(x cumple condición): para obtener los índices de las entradas del vector x
que satisfacen la condición dada
- which.min(x): nos da la primera posición en la que el vector x
toma su valor mínimo
- which(x==min(x)): da todas las posiciones en las que el vector x
toma sus valores mínimos
- which.max(x): nos da la primera posición en la que el vector x
toma su valor máximo
- which(x==max(x)): da todas las posiciones en las que el vector x
toma sus valores máximos

##### which(x cumple condición):
```{r}
v = c(14,5,6,19,32,0,8)
which(v > 10)
#IMPORTANTE which no trae los valores SINO las posiciones o indices
v[which(v > 10)]
#Si deseas acceder a los valores solo debes usar los respectivos corchetes
```

##### Tambien se puede modificar o añadir valores dentro de los vectores
```{r}
v = c(1,2,3)
v[length(v)+1] = 4 #añadiendo a 4
v
v[length(v)-1] = -3 #modificando a 3
v
v[(length(v)-1):length(v)] = 0 #modificando a las 2 ultimas posiciones, ten muy en cuenta usar parentesis en el primer argumento
v
```

##### Los valores nulos
```{r}
v = c(1,2,3)
v[length(v)+2] = 5
v
#En caso de que tengas un NA como en este caso, no podras hacer varias de las funciones en tu vector como por ejemplo sum()
sum(v)
#Por lo que sera necesario añadirle un argumento extra a cada funcion na.rm = TRUE
sum(v,na.rm = TRUE)
mean(v,na.rm = TRUE)

#Si deseas conocer si el vector tiene NA solo debes usar la funcion is.na(v)
is.na(v)

#En estadistica es muy comun cambiar los NA por la media
v[which(is.na(v))]= mean(v,na.rm = TRUE)
v

#Para las funciones que no tengan el argumento na.rm como cumsum basta con hacer lo siguiente
cumsum(v[!is.na(v)])

#Tambien se pueden omitir, aunque no se recomienda
na.omit(v)
cumsum(na.omit(v))

#Si deseas eliminar los valores NA e incluso su atributo na.action creado por na.omit (que es donde se han guardado los NA) basta con hacer lo siguiente
v_clean = na.omit(v)
attr(v_clean, "na.action") = NULL 
v = v_clean
v
```




