---
title: "Las matrices"
author: "Moises"
date: "11/2/2020"
output: html_document
---
## matrix
(vector, nrow=n, byrow=valor_lógico): para definir una matriz de n filas formada por las entradas del vector

- nrow: número de filas
- byrow: si se iguala a TRUE, la matriz se construye por filas; si se iguala a FALSE (valor por defecto), se construye por columnas. 
- ncol: número de columnas (puede usarse en lugar de nrow)
- R muestra las matrices indicando como [i,] la fila i-ésima y [,j] la columna j-ésima
- Todas las entradas de una matriz han de ser del mismo tipo de datos

```{r}
m = matrix(1:12, nrow = 4)
m

m = matrix(1:12, nrow = 4, byrow = TRUE)
m

m = matrix(1:12, nrow = 3)
m

m = matrix(1:12, ncol = 2)
m

# Si generas una matriz con un numero de filas que no sea multiplo del total de registros, tirara un warning y los espacios faltantes se llenaran repitiendo la matriz
m = matrix(1:12, nrow = 5) 
m

# Por lo que tambien puedes generar registros de un solo valor
m = matrix(1, nrow = 5, ncol = 6) 
m

```

## Construccion de matrices
- rbind(vector1, vector2, ...): construye la matriz de filas vector1, vector2,…
- cbind(vector1, vector2, ...): construye la matriz de columnas vector1, vector2,…
    - Los vectores han de tener la misma longitud También sirve para añadir columnas (filas) a una matriz o concatenar por columnas (filas) matrices con el mismo número de filas (columnas)
- diag(vector): para construir una matriz diagonal con un vector dado
    - Si aplicamos diag a un número n, produce una matriz identidad de orden n
```{r}
m = matrix(1:12, nrow = 4)
m = rbind(m,1:3,-1:-3) #rbind concatena filas de matrices de la MISMA longitud
m

m = cbind(m,1:6,-1:-6) #cbind concatena columnas de matrices de la MISMA longitud
m

m = diag(1:6) #para construir una matriz diagonal con un vector dado
m

```

## Submatrices
- matriz[i,j]: indica la entrada (i,j) de la matriz, siendo i,j∈N. Si i y j son vectores de índices, estaremos definiendo la submatriz con las filas pertenecientes al vector i y columnas pertenecientes al vector j
- matriz[i,]: indica la fila i-ésima de la matriz, siendo i∈N
- matriz[,j]: indica la columna j-ésima de la siendo j∈N
    - Si i(j) es un vector de índices, estaremos definiendo la submatriz con las filas (columnas) pertenecientes al vector i (j)
```{r}
m = matrix(1:12, nrow = 4)
m[2,1]
m[2,] #Aqui me trae la segunda fila completa
m[,3] #Aqui me trae la tercera columna completa
```


## Funciones
- diag(matriz): para obtener la diagonal de la matriz
- nrow(matriz): nos devuelve el número de filas de la matriz
- ncol(matriz): nos devuelve el número de columnas de la matriz
- dim(matriz): nos devuelve las dimensiones de la matriz
- sum(matriz): obtenemos la suma de todas las entradas de la matriz
- prod(matriz): obtenemos el producto de todas las entradas de la matriz
- mean(matriz): obtenemos la media aritmética de todas las entradas de la matriz
- colSums(matriz): obtenemos las sumas por columnas de la matriz
- rowSums(matriz): obtenemos las sumas por filas de la matriz
- colMeans(matriz): obtenemos las medias aritméticas por columnas de la matriz
- rowMeans(matriz): obtenemos las medias aritméticas por filas de la matriz
```{r}
m = matrix(1:12, nrow = 4)
diag(m)
nrow(m)
ncol(m)
dim(m)
sum(m)
prod(m)
mean(m)
colSums(m)
rowSums(m)
colMeans(m)
rowMeans(m)

# Para aplicarle nuestras propias funciones a las matrices se debe usar apply()
sumale_10 = function(x){x+10}
apply(m, MARGIN = c(1,2), FUN=sumale_10)
# IMPORTANTE, en el argumento MARGIN, el 1 es para aplicarlo por fila, el 2 es para hacerlo por columna y el c(1,2) es para hacerlo a toda la matriz

```

## Operaciones
- t(matriz): para obtener la transpuesta de la matriz
- +: para sumar matrices
- *: para el producto de un escalar por una matriz
- %*%: para multiplicar matrices
- mtx.exp(matriz,n): para elevar la matriz a n
    - Del paquete Biodem
        - No calcula las potencias exactas, las aproxima
- det(matriz): para calcular el determinante de la matriz
- qr(matriz)$rank: para calcular el rango de la matriz
- solve(matriz): para calcular la inversa de una matriz invertible
    - También sirve para resolver sistemas de ecuaciones lineales. Para ello introducimos solve(matriz,b), donde b es el vector de términos independientes
```{r}
m = matrix(1:9, nrow = 3)
m2 = matrix(10:18, nrow = 3)
m3 = rbind(c(1,4,2),c(0,1,3),c(1,8,9))

t(m)
t(m2)
m + m2
m * m2 # Esto es el cuadrado de cada una de las posiciones no el producto
m %*% t(m2) #Por alguna razon debes primero transponer alguna de las 2 marices
#mtx.exp(m3,2) #Debes tener habilitado el paquete de biodem y debe ser una matriz cuadrada

det(m) # La Matriz debe ser cuadrada
qr(m3)
solve(m3) #La matriz debe ser de rango 3
```


## Vector propio y valor propio
- eigen(matriz): para calcular los valores (vaps) y vectores propios (veps)
    - eigen(matriz)$values: nos da el vector con los vaps de la matriz en orden decreciente de su valor absoluto y repetidos tantas veces como su multiplicidad algebraica.
    - eigen(matriz)$vectors: nos da una matriz cuyas columnas son los veps de la matriz.
```{r}
M = rbind(c(2,6,-8), c(0,6,-3), c(0,2,1))
eigen(M)
eigen(M)$values
eigen(M)$vectors
```


